【裁判字號】    92,上重訴,51
【裁判日期】    921218
【裁判案由】    毒品危害防制條例等
【裁判全文】
臺灣高等法院刑事判決                            九十二年度上重訴字第五一號
    上  訴  人  台灣基隆地方法院檢察署檢察官
    上  訴  人
    即  被  告  癸○○
    選任辯護人  賴青鵬律師
    上  訴  人
    即  被  告  壬○○
    選任辯護人  林宇文律師
                許智勝律師
    上  訴  人
    即  被  告  丁○○
    指定辯護人  本院公設辯護人  丙○○
    上  訴  人
    即  被  告  己○○
    選任辯護人  林宇文律師
    上  訴  人
    即  被  告  辛○○
    選任辯護人  謝震武律師
                徐念懷律師
    上  訴  人
    即  被  告  乙○○
    選任辯護人  翁方彬律師
    上  訴  人
    即  被  告  庚○○
    選任辯護人  翁方彬律師
    上  訴  人
    即  被  告  甲○○
    選任辯護人  吳秉祐律師
右上訴人因毒品危害防制條例等案件，不服臺灣基隆地方法院九十一年度重訴字第一
五號，中華民國九十二年五月三十日第一審判決（起訴案號：臺灣基隆地方法院檢察
署九十一年度偵字第一九六一、一九六二、一九六三、一九六四；二二一七、二六二
三號），提起上訴，本院判決如左：
    主  文
原判決撤銷。
癸○○共同連續販賣第一級毒品，處無期徒刑，褫奪公權終身，扣案淨重壹點貳柒公
克之第一級毒品海洛因粉末、淨重壹佰壹拾肆公斤捌佰參拾點壹公克之第一級毒品海
洛因磚參佰貳拾壹塊均沒收銷燬之。雙獅地球牌海洛因包裝袋拾個、黃色塑膠外包裝
伍個、透明塑膠包裝袋拾個、中型透明塑膠袋伍拾伍個、大型黑色塑膠袋拾捌個、手
提塑膠袋捌個、膠帶貳捲、暗紅色大型行李箱壹只、超高頻無線話報機（ＳＳＢ）壹
個、中國移動門號00000000000ＳＩＭ卡貳只、行動電話四具、偽簽於房
屋租賃契約書上之「何志勇」印文、署押各壹枚、偽刻印章壹枚，均沒收；共同販賣
毒品所得新台幣壹佰柒拾柒萬元現金沒收，如全部或一部不能沒收時，以其財產抵償
之；又共同犯強盜罪而故意殺人，處死刑，褫奪公權終身，仿貝瑞塔廠半自動手槍之
改造手槍（第一號手槍）及義大利貝瑞塔廠９２ＦＳ型半自動手槍（第二號手槍）各
壹把，均沒收。應執行死刑，褫奪公權終身，扣案淨重壹點貳柒公克之第一級毒品海
洛因粉末、淨重壹佰壹拾肆公斤捌佰參拾點壹公克之第一級毒品海洛因磚參佰貳拾壹
塊均沒收銷燬之；雙獅地球牌海洛因包裝袋拾個、黃色塑膠外包裝伍個、透明塑膠包
裝袋拾個、中型透明塑膠袋伍拾伍個、大型黑色塑膠袋拾捌個、手提塑膠袋捌個、膠
帶貳捲、暗紅色大型行李箱壹只、超高頻無話報機（ＳＳＢ）壹個、中國移動門號0
0000000000ＳＩＭ卡貳只、仿貝瑞塔廠半自動手槍之改造手槍（第一號手
槍）及義大利貝瑞塔廠９２ＦＳ型半自動手槍（第二號手槍）各壹把、行動電話肆具
、偽簽於房屋租賃契約書上之「何志勇」印文、署押各壹枚、偽刻印章壹枚，均沒收
；共同販賣毒品所得新台幣壹佰柒拾柒萬元現金沒收，如全部或一部不能沒收時，以
其財產抵償之。
壬○○共同運輸第一級毒品，累犯，處有期徒刑拾壹年。扣案淨重壹點貳柒公克之第
一級毒品海洛因粉末、淨重壹佰壹拾肆公斤捌佰參拾點壹公克之第一級毒品海洛因磚
參佰貳拾壹塊均沒收銷燬之；新台幣伍萬元現金沒收，如全部或一部不能沒收時，以
其財產抵償之。
丁○○共同運輸第一級毒品，處有期徒刑拾年。扣案淨重壹點貳柒公克之第一級毒品
海洛因粉末、淨重壹佰壹拾肆公斤捌佰參拾點壹公克之第一級毒品海洛因磚參佰貳拾
壹塊均沒收銷燬之。
己○○、辛○○共同運輸第一級毒品，各處有期徒刑柒年，扣案淨重壹點貳柒公克之
第一級毒品海洛因粉末、淨重壹佰壹拾肆公斤捌佰參拾點壹公克之第一級毒品海洛因
磚參佰貳拾壹塊均沒收銷燬之。
乙○○共同連續販賣第一級毒品，處無期徒刑，褫奪公權終身，扣案淨重壹點貳柒公
克之第一級毒品海洛因粉末、淨重壹佰壹拾肆公斤捌佰參拾點壹公克之第一級毒品海
洛因磚參佰貳拾壹塊、淨重陸公斤零壹點伍陸公克之第三級毒品Ｋ他命均沒收銷燬之
；雙獅地球牌海洛因包裝袋拾個、黃色塑膠外包裝伍個、透明塑膠包裝袋拾個、中型
透明塑膠袋伍拾伍個、大型黑色塑膠袋拾捌個、手提塑膠袋捌個、膠帶貳捲、暗紅色
大型行李箱壹只、行動電話肆具均沒收；共同販賣毒品所得新台幣壹佰柒拾柒萬元現
金沒收，如全部或一部不能沒收時，以其財產抵償之。
庚○○共同連續販賣第一級毒品，處有期徒刑捌年，扣案淨重壹點貳柒公克之第一級
毒品海洛因粉末、淨重壹佰壹拾肆公斤捌佰參拾點壹公克之第一級毒品海洛因磚參佰
貳拾壹塊均沒收銷燬之；雙獅地球牌海洛因包裝袋拾個、黃色塑膠外包裝伍個、透明
塑膠包裝袋拾個、中型透明塑膠袋伍拾伍個、大型黑色塑膠袋拾捌個、手提塑膠袋捌
個、膠帶貳捲、暗紅色大型行李箱壹只均沒收。
甲○○共同違反不得使大陸地區人民非法進入臺灣地區，累犯，處有期徒刑捌月。
    事  實
一、癸○○曾因違反台灣地區與大陸地區人民關係條例案件，於民國（下同）九十一
    年五月三日經台灣基隆地方法院判處有期徒刑六月，目前上訴由本院審理中（不
    構成累犯）。壬○○曾因違反台灣地區與大陸地區人民關係條例案件，經法院判
    處有期徒刑八月，八十八年十一月十日執行完畢。丁○○曾因竊盜案件，經法院
    判處罰金五千元，於八十七年八月十一日執行完畢；因賭博案件，經法院判處罰
    金二千元，於八十九年三月二日執行完畢（不構成累犯）。甲○○於八十三年間
    因違反麻醉藥品管理條例案件，於八十四年五月十六日經原審法院判處應執行有
    期徒刑六年二月，於八十八年二月五日假釋出獄，於九十年十一月六日假釋期滿
    未經撤銷視為執行完畢，均猶不知悔改。
二、癸○○（綽號豆奶、透抽）、莊良賢（綽號阿賢或阿正，另案由公訴人偵查中）
    於九十一年三月中旬，在大陸福建廈門地區，獲悉林金興（綽號「林董」或「鳳
    梨董」，由公訴人另案偵查中），欲以海運方式自北韓地區將其所有一百多公斤
    之第一級毒品海洛因一批運輸回國販售，需人為其安排在台灣北部海域之船舶，
    藉以自北韓運毒回來之船舶（俗稱母船或大桶），轉運（含接運及交運）該批毒
    品至俗稱中桶之船舶，再自中桶船舶接運該批毒品至俗稱小桶之船舶運回台灣地
    區，事成後，其願支付高額運輸費情事。癸○○、莊良賢二人認為有利可圖，雖
    均明知海洛因為第一級毒品，且係行政院依懲治走私條例公告管制進出口之物品
    ，不得運輸進入台灣地區販賣，竟仍與林金興共同基於走私海洛因毒品之犯意聯
    絡，應允為之安排中桶船舶及小桶船舶私運該批海洛因毒品入台販售事宜，且由
    癸○○邀同子○○共赴大陸參與運送毒品海洛因計劃。
三、癸○○回國後，為安排中桶船舶接運大桶船舶上之毒品，於九十一年四月間，以
    新台幣（下同）三百萬元代價，央請友人吳叡宇（原名為吳碧光）介紹壬○○（
    綽號阿壽）幫忙物色走私中桶船舶，壬○○為謀取仲介船舶之高利，明知走私之
    物品為第一級毒品海洛因，竟基於共同走私海洛因毒品之犯意，於四月中旬，以
    二百五十萬元代價請丁○○（綽號阿郎）接洽船舶至海上載運海洛因毒品；丁○○亦明知走私之物品為毒品，為圖事成後得以分紅，亦基於共同走私海洛因毒品
    之犯意聯絡，於同年四月二十日左右，同以二百五十萬元價格，另商請友人謝金
    郎駕駛【福生三號】漁船作為中桶船舶，前往台灣北部海域自母船接、交該批毒
    品。癸○○於同年月二十二日確認已找到接運毒品之中桶船舶後，即與好友子○○（由原審法院另案審理中）於同年四月二十四日，共乘復興航空ＧＥ三五七號
    班機至大陸地區廈門市。次日下午，癸○○在廈門市文品大廈租屋處，對子○○
    陳稱：「林董計劃走私毒品到台灣，由你擔任小桶角色，負責從中桶接運毒品的
    工作」等語，邀同子○○參與運送毒品海洛因，子○○為謀厚利，仍與之共同基
    於運輸毒品之犯意聯絡，應允提供小桶船舶【鴻漁一號】並親自擔任該船船長。
    之後，癸○○即與子○○、夥同莊良賢及林金興在廈門市○○○路上之「夜夜香
    茶館」，研商此次私運毒品之實際路線及接駁經緯度位置等情事。席間，子○○
    並向林金興自承是此次運送毒品之小桶船舶船長，林金興亦親向子○○表示該批
    毒品運抵台灣後交由癸○○處理，並承諾事成後給予二百萬元酬勞，且將接駁毒
    品之經緯度、聯絡之無線電頻率及與中桶船舶間使用之「阿和、阿勇」的暗語稱
    號寫在紙上交與子○○，且特別交代子○○於使用時經緯度應再加減若干方是正
    確接運毒品地點。嗣莊良賢認為若中途劫取運輸中之毒品，如本案未暴發，則渠
    等即可向林金興詭稱為他人所奪，而可僅負擔共同出資但免交付販賣毒品利益予
    林董之責任，因而起意強盜殺人奪取運輸中毒品，以此「黑吃黑」方式獲取暴利
    ，圖謀在海上劫奪此批由其等負責安排私運之海洛因。癸○○、子○○亦認為可
    行，乃與之共同基於強盜殺人及運輸、販賣毒品海洛因之犯意聯絡，決定共同參
    與作案。謀定後，分別由莊良賢安排大陸殺手相關事宜；癸○○、子○○二人則
    於四月二十八日，共同搭乘復興航空ＧＥ三五八號班機返國，並由癸○○負責準
    備槍枝及子彈，協助子○○共同找船接應該殺手；子○○則將平時由余國明（由
    原審法院另案審理）駕駛之子○○所有但登記其妻陳蓮花名下之【鴻漁一號】漁
    船取回，作為小桶船舶以便參與運輸毒品。
四、癸○○明知手槍、子彈係屬槍砲彈藥刀械管制條例所管制之物，非經主管機關許
    可，不得持有，為達渠等海上強盜毒品海洛因之計畫，續於同年四月二十九日下
    午二時，在台北縣三重市○○路某地，以十萬元向綽號「阿賓」之不詳姓名年籍
    成年男子，購買ＢＥＲＥＴＴＡ廠Ｍ九ＡＲＭＥＤ半自動，槍號ＵＳ九○一一Ｍ
    ＡＤＥ之金屬改造手槍一把（下稱第一號手槍）及八發子彈。同年月二十九日晚
    上七時許，林金興託某不詳姓名者，持三十萬元，至基隆火車站交與癸○○作為
    預付接駁毒品船舶之定金。同年月三十日中午，癸○○持三十萬元訂金，在基隆
    市○○路、安和二路旁（即東帝士大賣場附近），交與壬○○。壬○○自行從中
    抽取五萬元，再於五月一日中午，將其中二十五萬元訂金，持往基隆市○○區○○街九十六巷三十五號交予丁○○，丁○○則全數轉交與謝金郎。壬○○為防追
    查，另於九十一年五月一日中午一時三十分許，購買0000000000號及
    0000000000號等門號之行動電話易付卡，前者供己自行使用，後者交
    予丁○○做為聯絡私運毒品之用。癸○○、子○○為接運大陸殺手，另以欲載運
    大陸偷渡客至日本為由，用十五萬元之租金，向甲○○承租其所有登記在其妻陳
    秀妹（起訴書及原審判決均誤載為陳秀珠）名下之「新合益十二號」漁船。甲○○因擔心癸○○等以載大陸偷渡客為幌子實際從事走私或運輸毒品勾當，乃附加
    條件需指派一位其信得過之人與渠等同行始同意出租為條件。約成後，癸○○、
    子○○迅以七萬元代價，僱請余國明（原任子○○所有之「鴻漁一號」船長）擔
    任該航次【新合益十二號】船長。九十一年五月二日下午一時三十分許、子○○
    並帶同余國明至基隆市○○街八十六巷十一號，向甲○○表示船長就是余國明等
    情。同年月二日下午二時許，在碧砂漁港翁財記商店附近，癸○○並將記載接、
    交該批毒品海洛因之經緯度及交貨接貨人員暗語稱謂之紙單二張（一張寫「阿水
    、阿順」之紙單用以和大桶船舶聯絡，一張寫上「阿勇、阿和」之紙單用以和小
    桶船舶聯絡），親交與壬○○，並下達明日（五月三日）出海指示，壬○○乃將
    該二張紙單持至漁會交予丁○○，丁○○再轉交予船長謝金郎。當晚，癸○○特
    別駕車載壬○○由基隆市八斗子陸橋出發沿台北縣瑞芳山區一帶行駛，途中乘機
    喝令壬○○看緊丁○○注意其切實與船主聯絡，以防免意外。
五、子○○按原定計劃於九十一年五月三日上午十時許，帶同余國明向甲○○表示即
    刻要出港之意，甲○○聞訊便至基隆市○○區○○路三九六巷三十七號，以三萬
    元代價僱請友人陳春枝（被告及檢察官均未上訴而確定）與余國明同行。癸○○
    、子○○、甲○○、余國明、陳春枝即共同基於直航至大陸地區載運大陸偷渡客
    之犯意聯絡，由余國明、陳春枝於三日上午十時四十五分，駕駛【新合益十二號
    】漁船由八斗子漁港報關出港，二人輪流駕駛前往大陸平潭地區準備載運大陸偷
    渡客。同日中午十二時許，船長謝金郎、船員謝進聰亦基於故同運輸第一級毒品
    之犯意，駕駛【福生三號】漁船自同一漁港（八斗子漁港）報關出港。三日當晚
    十時至十一時許，子○○並電請己○○代為聯絡大陸地區綽號「小陳」之人蛇，
    確認該二名大陸人士（實為殺手）是否巳如期離境。同年月四日凌晨一時許，余
    國明、陳春枝所駕駛之【新合益十二號】漁船駛抵大陸地區福建省平潭附近約【
    北緯二五度二十三分、東經一一九度四十八分】之海域後，即撥打門號0000
    0000000行動電話，與大陸人士綽號「老六」之不詳姓名年籍之成年男子
    聯絡接應大陸偷渡客地點，並順利自某不知名小船接運二名年約三十歲之不詳姓
    名年籍之大陸人士（殺手），隨即折返，直往棉花嶼方向行駛。四日上午十時許
    ，謝金郎所駕駛【福生三號】抵達預定接貨地點等候。四日中午十二時許，癸○○在基隆市○○路二七九號「龍頭檳榔攤」，將上開第一號手槍，及另一把自不
    詳年籍姓名人士處取得之義大利ＢＥＲＥＴＴＡ廠九二ＦＳ型半自動手槍，槍號
    巳磨損之手槍一把（下稱第二號手槍）連同十餘發（約十五發）子彈交與子○○
    。子○○即將該二把槍械置放於其所有之【鴻漁一號】漁船駕駛座旁暗艙，中午
    一時許，子○○即駕駛【鴻漁一號】漁船自八斗子漁港出港。四日下午六時許，
    余國明駕駛【新合益十二號】漁船抵達棉花嶼附近海域（屬我國領海），使大陸
    地區人民非法進入台灣地區後，如期以小型對講機聯繫子○○。當晚八時多，子
    ○○到達棉花嶼附近【約北緯二五度二九分、東經一二二度五分】海域，將余國
    明所載之該二名大陸人士接走，並囑咐余國明暫時在原地等候，二名大陸殺手登
    上【鴻漁一號】駛離【新合益十二號】後，子○○即將前開癸○○交付之第一、
    二號手槍交付予二名大陸殺手。五日凌晨三時許，謝金郎所駕【福生三號】，自
    母船接駁該批毒品上船，隨即駛往指定交貨地點等候小桶船舶。子○○則依原定
    計劃於凌晨搭載該二名大陸殺手抵達【北緯二五度五八分、東經一二二度三五分
    】附近一帶漂流，伺機自中桶船舶【福生三號】漁船接運毒品，惟因油料不足，
    且遲遲未見中桶船舶【福生三號】漁船之蹤影，而欲先行折返漁港，並於五日上
    午七時三十分許，暫將該二名大陸殺手藏置於棉花嶼上，獨自駕駛【鴻漁一號】
    漁船返回望海巷漁港加油補給。五日上午八時許，余國明所駕【新合益十二號】
    漁船，因聯絡不上子○○又需補給，經請示癸○○後，亦於五日上午十一時三十
    分返抵八斗子漁港。之後，辛○○（此時尚不知情）受癸○○之託轉交一萬元交
    與余國明，癸○○隨後並告訴余國明加油及補給後，應回棉花嶼海域附近接回該
    二名大陸人士。五日下午二時二十分，余國明及陳春枝（同案判刑六月確定）復
    承前共同直航至大陸地區之概括犯意聯絡，駕駛【新合益十二號】漁船，再度報
    關出港繼往棉花嶼海域附近準備接應子○○。同日下午三時許，癸○○至子○○
    家中表示「中桶船舶快到了，趕快去載」等情，子○○即駕駛【鴻漁一號】漁船
    ，於五日下午三時五十五分，二度報關出港，速至棉花嶼搭載該二名大陸人士。
    五日下午六時許，子○○以無線電吩咐余國明在原處等待。晚間九時許，癸○○
    以電話告知余國明「半夜後日本船即會趕來」等情。其後於六日凌晨三時許，子
    ○○所駕【鴻漁一號】漁船，至【北緯二五度五八分、東經一二二度三四分】間
    ，即【彭佳嶼東北方三十浬海域】附近，以無線電呼叫「阿和」，經謝金郎回應
    「阿勇」後，確認謝金郎、謝進聰所駕駛之【福生三號】漁船為中桶船舶，即向
    謝金郎示意接駁該批毒品，【鴻漁一號】、【福生三號】二船甫靠攏，該二名大
    陸殺手共同跳上【福生三號】漁船，分持子○○交付之手槍，往謝金郎、謝進聰
    二人頭胸等處要害射擊，致謝金郎身中四槍、謝進聰身中六槍，因多發性近距離
    槍創造成出血神經性休克當場斃命，由該二名大陸殺手合力將該批毒品海洛因五
    大紙箱及散裝一小包搬至【鴻漁一號】漁船。事畢，為免事跡敗露，該二名大陸
    殺手將謝金郎、謝進聰二人屍體綑綁，繫上【福生三號】漁船之船錨棄入海中，
    且將汽油潑灑於【福生三號】船舶表面，放火燒燬【福生三號】，製造漁船失火
    發生海難假象，以湮滅罪證並求掩人耳目，當其等將油布條丟至【福生三號】船
    艙旁時，載志明疏未注意閃避，導致臉部、左、右上肢及右下肢被火灼燒所呈二
    度至三度燒燙傷。子○○等三人認一切罪證湮滅妥當後，始駕駛【鴻漁一號】載
    該二名大陸殺手往棉花嶼海域【新合益十二號】等候處駛去，途中該二名大陸殺
    手並將作案槍枝及上開毒品海洛因搬至【鴻漁一號】駕駛座下密艙藏放。六日凌
    晨四時許，余國明因一直聯絡不上子○○，乃再度打電話與癸○○，癸○○囑其
    「稍安勿躁，繼續等候」。六日清晨約六時許，在附近作業之「勝榮財」、「昇
    發財」、「合和昇」、「新海隆」、「昇得發」、「滿勝福」及「福昌六十六號
    」等我國漁船，發現「福生三號」漁船失火，紛紛前往救難及尋找謝金郎及謝進
    聰二人下落，但其等持續搜尋數小時均無所獲。六日上午九時，子○○以找不到
    載運該二名大陸人士的日本船為由，電請在棉花嶼附近等待的余國明、陳春枝，
    駕駛【新合益十二號】漁船，至北緯二五度二三分、東經一二二度○三分海域，
    將該二名大陸殺手載回大陸。六日上午九時十分左右，行政院海岸巡防署海洋巡
    防總局基隆海巡隊（下稱基隆海巡隊）及澳底海巡隊（下稱澳底海巡隊），據報
    後雖即派員前往搶救【福生三號】。同日上午十一時左右，余國明、陳春枝將此
    二名大陸人士載回大陸。子○○則因意外遭火燒燙傷，無法依癸○○預定搶灘地
    點上岸之指示，即逕自駕駛【鴻漁一號】漁船回港，並於十二時五分返回望海巷
    漁港停泊。下午二時許，癸○○至子○○住處，得悉該批毒品及作案槍枝藏放於
    【鴻漁一號】漁船密艙等情，子○○則隨即前往行政院衛生署基隆醫院轉赴三軍
    總醫院就醫。此際，在海中隨風漂流之【福生三號】因火勢過於猛烈，雖經海巡
    人員極力灑水搶救依舊無法撲滅，六日下午三時十六分，乃完全沉沒海中失去蹤
    跡。七日凌晨一時四十分許，余國明至平潭海面附近，將該二名大陸人士交與綽
    號「老六」所屬人蛇載回大陸福建。同日凌晨三時許，大陸籍【閩晉漁第五七九
    八號】漁船，在東經一二一度五五分、北緯二五度四十分海域作業之際，無意間
    以漁網撈起謝金郎、謝進聰屍體，基隆海巡隊幹員據報即刻前往處理，七日上午
    九時三十分左右，將該二人屍體運回八斗子漁港。七日下午二時五分，余國明、
    陳春枝所駕駛【新合益十二號】漁船亦返回八斗子漁港。
六、癸○○復於七日下午三、四時許，在基隆市○○路二七九號「龍頭檳榔攤」後方
    ，請余國明、己○○二人隨之同往【鴻漁一號】漁船上搬運貨物一批。余國明聞
    訊速返自宅拿取水桶準備搬貨，適辛○○前來龍頭檳榔攤，癸○○乃請辛○○一
    同協助取貨。之後，余國明便騎乘癸○○所有之機車、己○○騎乘自己機車搭載
    辛○○，先後駛往望海巷漁港，癸○○則以「找朋友」為名，向不知情之龍頭檳
    榔攤老闆吳國賓借得車號Ｔ八—三六七七號綠色客貨兩用箱型車殿後緊接而至。
    四人陸續抵達望海巷漁港，分由余國明至【鴻漁一號】打開駕駛座下密艙，取出
    袋口綑綁密封內裝【雙獅地球牌】海洛因之黑色大型不透明塑膠袋約七、八袋（
    其中黑色大型不透明塑膠袋有破損一只），交由停在臨旁綽號「勇仔」之船舶上
    之辛○○，再由辛○○遞交在岸邊把風及接應之己○○（見九十一年偵字第一九
    六二號卷第十一至二十三頁、六十、六十一頁），斯時余國明、己○○及辛○○
    三人已知所搬運之貨物為毒品海洛因，仍共同基於運輸第一級毒品海洛因及運送
    私運管制之走私物品之犯意聯絡，以接龍方式，將該七、八袋毒品自【鴻漁一號
    】船上全部卸下，經鄰船交由岸上坐在駕駛座上把風及接運之癸○○，使之安全
    置於上開【Ｔ八—三六七七號】休旅車後座。搬運期間為免曝光，己○○曾受癸○○之囑至堤防附近巡視把風，癸○○於毒品搬置於車內妥當後，將車子內的毒
    品運往基隆市○○街山海關社區Ｕ棟Ｂ三停車場，再由余國明協助癸○○將該批
    毒品搬至車號【六Ｇ─二○七五號】汽車後車箱暫置。事成後，癸○○返回「龍
    頭檳榔攤」，再向己○○、辛○○等人表示搬運代價為一人五十萬元。下午五時
    許，癸○○至山海關售屋中心獲悉基隆市○○街一七三號Ｖ棟十三樓出租訊息，
    乃先支付定金二千元與代租小姐表示承租之意。同日傍晚，癸○○向己○○表示
    ，還有二把槍未取出，己○○聞後因不願前往尋槍，即逕自騎乘機車回家，三十
    分鐘後，癸○○乃電詢「東西（指槍枝）有無尋獲」，己○○方以「找不到」等
    詞予以搪塞。癸○○乃約其至八斗子天橋下會面，見面後，癸○○即以行動電話
    聯絡子○○，彼此一番交談後，再將電話交由己○○接聽，電話中，子○○告之
    「東西（指槍枝）放在船上衛星導航系統之下」，隨後二人各騎機車重回「鴻漁
    一號」，己○○上船後再度假裝找不到虛以委蛇，癸○○不得巳始自行上船尋找
    ，並將該二把槍枝取走。同日晚間八時許，癸○○將第一號手槍棄置在基隆市○○街基水冷凍廠後山草叢裡，再把第二號槍持往基隆市八斗子漁港內丟棄。八日
    上午，癸○○冒用「何志勇」名字，分別於房屋租賃一式二份之契約內各蓋上偽
    刻之「何志勇」印章之印文，並偽簽「何志勇」名義各一次（共二枚，其中一份
    契約滅失），以每月五千元租金，預支二期，押租一萬元，向不知情王素真承租
    上開基隆市○○街一七三號Ｖ棟十三樓（下稱第一藏毒處所）房屋，足以生損害
    於王素貞及何志勇等人權益。當晚，在基隆市○○街八十六巷十一號，癸○○持
    十萬元付予甲○○作為【新合益十二號】之船租。九日晚間七時許，癸○○速將
    藏放在車號六Ｇ─二○七五號汽車後車箱之毒品卸下，改放置在前開第一藏毒處
    所內。五月九日晚上九時許，甲○○在基隆市○○街上，持三萬元工作費予陳春
    枝作為出海接運二名大陸人士之報酬。五月十一日，子○○自三軍總醫院出院後
    ，即至中正機場搭乘澳門航空ＮＸ五○五號班機逃往大陸地區。五月十四日，癸○○將第一藏毒處所鑰匙交其妻王紀英（由公訴人另案偵查中）保管後，即搭澳
    門航空ＮＸ六○九號班機前往澳門，自澳門進入大陸之珠海地區與莊良賢碰面，
    並佯向林金興解釋出事原由、應係何人所為及毒品可能去向要進一步查證等情，
    以免東窗事發。
七、乙○○（綽號骨頭）係莊良賢昔日好友，為圖暴利，竟於同年五月初起，與莊良
    賢共同基於販賣第一級、第三級毒品之犯意聯絡，由莊良賢提供毒品、洽妥買主
    、並談妥價格、交易方式與地點，再由乙○○持交毒品予買主及收取價金，所得
    則朋分花用，二人謀定後，乙○○即依莊良賢指示，至台中中港交流道附近向某
    不知名之成年男子拿取淨重六公斤一點五六公克之第三級毒品俗名Ｋ他命六包，
    伺機販賣牟利。而莊良賢於五月十七日獲知劫奪自【福生三號】之海洛因毒品去
    處，先交代癸○○將第一藏毒處所其中一把鑰匙交其指定之友人（乙○○）收執
    ，癸○○並立即自大陸地區播打電話予不知情之友人即計程車司機李林蒼代為轉
    交一包東西（鑰匙）予指定之人（乙○○），隨後再以電話交代其妻王紀英將第
    一藏毒處所鑰匙放置在牛皮紙信封袋，持往基隆火車站交與李林蒼。當晚，乙○○亦受莊良賢之託至基隆火車站前，向李林蒼拿取第一藏毒處所之鑰匙。隨後，
    乙○○於五月十八日搭乘長榮航空ＢＲ八一七號班機前往澳門，趕至大陸「拱北
    」地區與莊良賢會面，莊良賢當面將記載有第一藏毒處所地址之紙條交予乙○○
    ，囑其返國後迅將該批毒品移往他處藏放，乙○○明知莊良賢、癸○○持有大批
    第一級毒品海洛因，仍與渠等共同基於運輸及販賣（第一級海洛因）概括犯意聯
    絡決意運送管制走私物品，由莊良賢尋找買主及洽定價格，再由乙○○負責送交
    毒品及收取價款，謀定後乙○○即於十九日搭乘長榮航空ＢＲ八○二號班機返台
    。二十日凌晨二時許，乙○○自行至第一藏毒處所清點該批毒品之數量計一百九
    十五份（每份為二塊海洛因磚，共計三百九十塊），並於凌晨二時三十七分點數
    完畢後，當場以電話向莊良賢報告毒品數量。凌晨二時四十分再依莊良賢指示以
    電話與綽號「阿興」之不詳姓名成年男子聯絡交付毒品事宜，並取走十一塊海洛
    因磚（每塊三百五十公克，下同），於凌晨四時許，持往中山高速公路泰安休息
    站之加油站前販賣予綽號「阿興」之人，始返回其女友庚○○在宜蘭市○○路○
    段一一六巷五弄十七號三樓租屋處。當晚七、八時，復偕同女友庚○○駕車至第
    一藏毒處所，由乙○○拿取數塊海洛因，與庚○○共同駕車前往台北縣樹林地區
    ，乙○○於抵達約定地點後下車，先挖取些許粉末供綽號「阿文」認可後，方持
    四塊海洛因售與「阿文」。嗣後，原車返回第一藏毒處，此時庚○○已知悉有大
    量海洛因毒品置放於該處，猶基於與乙○○共同運輸、販賣毒品海洛因之犯意，
    由乙○○先行計數再由庚○○覆算之方式，計算屋內毒品海洛因磚之數量，結果
    發現包含前開已交付之十五塊海洛因磚在內，僅剩一百七十九份，短少十六份（
    三十二塊），乙○○乃以電話告知莊良賢此事，經莊良賢查證後即向乙○○表示
    為其友人取走前開短少之海洛因磚（三十二塊）後，由乙○○與庚○○以預置之
    暗紅色大型行李箱取走其中二百六十塊海洛因，載回庚○○位於宜蘭市○○路○
    段一一六巷五弄十七號三樓租屋處所（下稱第二藏毒處所）放置。二十二日下午
    四、五時，乙○○復依莊良賢指示，偕同庚○○，駕駛其所有車號Ｔ八─六五七
    五號自小客車（嗣變更車號為Ｕ五─四０六九號），自第二藏毒處所持六塊海洛
    因毒品，至土城交流道附近交與「阿文」後，復至第一藏毒處所，將其餘九十八
    塊之海洛因磚載返第二藏毒處所堆放。五月二十二日晚間十一時十分，癸○○隻
    身返國，在中正國際機場入境大廳證照查驗台，經臺灣基隆地方法院檢察署檢察
    官命警持拘票將之拘提到案，二十二日晚上十一時三十分、二十三日凌晨一時及
    一時三十分，警政署刑事警察局第一偵查隊、海岸巡防署海洋巡防總局、警政署
    電信警察隊、基隆市警察局第二分局參與專案之小組成員，同步將余國明、己○○及辛○○先後拘提到案。臺灣基隆地方法院檢察署檢察官亦率警帶同癸○○，
    於二十三日凌晨四時許，在第一藏毒處所，扣得雙獅地球牌海洛因包裝袋十個、
    含有毛重五、○七公克、淨重一、二七公克海洛因粉末（取樣○、一公克鑑驗）
    、黃色塑膠外包裝五個、透明塑膠包裝袋十個、中型透明塑膠袋五十五個、大型
    黑色塑膠袋十八個、手提塑膠袋八個、膠帶二捲等物。
八、乙○○復於二十三日下午三、四時左右，依莊良賢吩咐取出十六塊海洛因，與庚○○開車前往台中市○○路，共同將海洛因售與綽號「岳兄」之不詳姓名成年男
    子。同月二十四日晚上七、八時，乙○○再度與其女友庚○○駕駛車號Ｔ八─六
    五七五號自小客車至雲林縣台西鄉東勢厝，於二十五日凌晨三時左右，向綽號「
    阿文」收取販毒所得之一百七十七萬元價款，而後約綽號「岳兄」之人在台中地
    區準備交付二百八十萬元毒品貨款，嗣於三時三十分許，途經國道一號公路員林
    收費站為警持拘票拘提到案。且當場在乙○○所駕車內扣得販賣毒品所得之現金
    一百七十七萬元及供聯絡所用之行動電話四具。同日上午十時許，臺灣基隆地方
    法院檢察署檢察官再率專案小組成員在第二藏毒處所，扣得現金八萬九千元、毒
    品海洛因磚三百二十一塊（淨重一百十四公斤八百三十點一公克、純度百分之八
    十八點二，純質淨重一百零一公斤二百八十點一五公克）、及Ｋ他命六包（毛重
    六公斤五十五點四八公克、淨重六公斤一點五六公克）、暗紅色大型皮箱一個等
    物。五月二十六日上午十一時左右，癸○○帶同檢警人員，至基隆市○○街基水
    冷凍廠後山尋回上開第一號手槍。六月七日上午十時十分，癸○○帶同檢警人員
    ，至基隆市八斗子漁港內漁會旁北都冷凍廠廢水排水孔附近港內，由潛水人員李
    溪源尋回上開第二號手槍。六月十三日下午，循線查獲丁○○及壬○○，並將之
    逮捕歸案。
九、案經臺灣基隆地方法院檢察署檢察官自動檢舉偵查起訴。
    理  由
一、右揭犯罪事實，訊據上訴人即被告癸○○、己○○、辛○○、乙○○、庚○○、
    壬○○、丁○○、甲○○、陳春枝均矢口否認前開犯行。被告癸○○辯稱：「承
    認有運輸毒品部分，但殺人部分不知情，當時在大陸是莊良賢要我幫忙買槍交給
    子○○，再轉交給大陸偷渡客；向甲○○借船，也是子○○要借船載運偷渡客，
    我不知道是載殺手。運輸毒品是海調處調查員叫我深入以便查獲，買槍、運毒均
    有向海調處人員陳報，後來看新聞知道有打死人，且子○○恐嚇我，所以才沒有
    跟海調處調查員講」云云。被告己○○辯稱：「我去龍頭檳榔攤買一包香煙，癸○○叫我搬東西，我就去望海巷漁港搬，不知道是搬什麼東西，從未看過毒品，
    不知道搬的是毒品」云云。被告辛○○辯稱：「不知道是毒品，從未接觸過毒品
    ，只是帶妻小去龍頭檳榔攤找朋友，結果癸○○叫我去搬東西，不知道所搬的東
    西和打死人有關」云云。被告乙○○辯稱：「有藏毒，但沒有販賣毒品，一百七
    十七萬元是我賭博贏的錢。當初被抓到時車上並沒有東西（毒品），只有錢，當
    天是帶庚○○去南部找朋友，在朋友處賭天九牌。毒品確實是莊良賢委託我藏起
    來的，到山海關數毒品數量時背對著庚○○，庚○○確實不知道東西是什麼」云
    云。被告庚○○辯稱：「沒有運輸及販賣毒品，不知道是毒品，且乙○○做什麼
    我都不知情，跟乙○○認識的時間很短，純粹是休假才會和乙○○一起出去，至
    於警方說販賣毒品的錢，乙○○告訴我錢是賭博贏來的，錢真正的來龍去脈不知
    情」云云。被告壬○○辯稱：「當初癸○○託我幫忙找船，不知道是要運輸毒品
    」云云。被告丁○○辯稱：「當初壬○○叫我找船，是說要載運香煙，其他的事
    情我不知情」云云。被告甲○○辯稱：「癸○○找我借船，說去公海載人，沒有
    直航大陸」云云。經查：
(一)運輸第一級毒品海洛因及私運管制物品進口部分：
１、海上運輸部分：（安排福生三號漁號擔任中桶）
(１)被告癸○○於九十一年五月二十三日警詢時供稱：「一個多月前我曾到大陸與綽
    號『林董』（林金興）之大陸朋友見面，對方要求我代他找尋一艘台灣籍漁船作
    為走私毒品之交通工具，返台後我便透過台北縣貢寮鄉澳底地區一名叫做吳碧光
    （吳叡宇）之男子找尋適合之船隻，因我對使用衛星定位及無線電聯絡工具等並
    無具體概念，也不知如何操作，因此便邀請跑船經驗豐富的子○○與我一起前往
    大陸商議用漁船走私毒品事宜；我與子○○於九十一年四月二十四日一同出境前
    往大陸與『林董』見面，並由子○○與『林董』直接討論利用衛星定位及航海圖
    使走私船隻相接駁事宜，我和子○○於九十一年四月二十八日返台籌畫，四月二
    十九日下午七時許，『林董』指示台灣之小弟在基隆火車站將現金三十萬元交給
    我，作為吳碧光尋找到的台灣籍漁船之定金；另吳碧光也透過居住於基隆市八斗
    子地區之小弟與我聯繫後，由我於當晚十點左右於基隆市○○路翁財記便利商店
    前將三十萬元交給該名小弟（壬○○）轉交給吳碧光代我物色之船隻（福生三號
    ）船長，之後我馬上與子○○聯絡，並要求他將『林董』指定之船隻接駁經緯度
    寫給我，由我於五月一日將經緯度交給吳碧光之小弟（壬○○）。五月三日我在
    八斗子看見謝金郎與吳碧光之小弟聊天，我意識到謝金郎應即為吳碧光代我找尋
    要替林董走私之船隻，並見謝金郎、謝進聰駕駛『福生三號』出港」等語（參九
    一年偵字第一九六一號卷一第五九頁背面至第六十頁背面）；復於檢察官訊問時
    供稱：「（問：這批貨誰交給謝金郎他們？）答：『林董』五月四日中午左右打
    電話告訴我，是一艘白色的船，尾巴那個字是三個金的『鑫』字．．．子○○當
    時的角色，是我叫的這艘船（福生三號，中桶）的船長，這批貨是『阿和』（代
    號）去接．．．『鴻漁一號』之外還有一艘船擔任『小桶』那是『林董』自己找
    到，他怕『福生三號』出去太久怕有危險才再去找船」等語（參九一偵字第一九
    六一號卷一第一三三頁、第三○一頁至三○四頁），復於原審九十一年十月七日
    庭訊時供稱：「我承認跟林金興透過莊良賢介紹一起運送海洛因到台灣。『福生
    三號』是我託壬○○去運送毒品，我有跟壬○○說是要運送毒品」等語（見原審
    卷一第一三一頁），及於原審九十一年十一月二十八日在庭供陳：「林金興大約
    是在二、三月間在大陸廈門請我幫他找船接運毒品，說有一批毒品海洛因要到台
    灣來，要我幫他找船運輸，做為中桶，當時在場的人有莊良賢、方金龍、子○○
    。九十一年三月底，吳碧光（吳叡宇）載我去找壬○○在基隆市○○街巴賽隆納
    社區附近和壬○○碰面，我問壬○○『吳碧光有無跟你講』，陳答『有，吳碧光
    有跟我說，要我們二人自己講』，壬○○講『他也不能夠做主，他是有找到船，
    但是不能夠做主要不要載』，我說『叫壬○○自己去問船主，要不要載，如果不
    載就算了』，有提到報酬是二百五十萬元要給船主，我跟壬○○說『那邊的老闆
    把方位給我，我就馬上把方位拿給你，你再轉交給船主』」等語（見原審卷二第
    一八六頁至第一八七頁），核與被告壬○○於警詢時供稱：「於二、三個月前癸○○曾對我說他有一批約五、六十公斤之毒品要走私入境，要求我物色適合船隻
    載運，代價是新台幣三百萬至五百萬左右」等語（參九十一年偵字第二二一七號
    卷第七頁），及於九十一年六月十三日警詢及檢察官覆訊時供稱：「（警訊實在
    ）癸○○透過吳碧光要我物色適合船隻走私毒品入台時，我就是透過我朋友綽號
    『阿郎』（丁○○）找到『福生三號』，癸○○確實交付我現金三十萬元作為走
    私毒品入台載運船舶之定金，並由我親手交給丁○○，我接獲癸○○之通知後，
    聯絡丁○○轉知『福生三號』出海載運毒品．．．四月三十日下午三時許，癸○○打大哥大給我，約我在長庚醫院附近東帝士見面，交給我現金三十萬元，叫我
    拿給船主，於五月一日下午二時左右拿去丁○○八斗子的家給他，大約是五月二
    日中午在碧砂漁港的便利商店門口，拿二人名片大小的幾張給我，其中一張是寫
    接貨的經緯度，另一張是寫交貨的經緯度，並且還有呼叫器的號碼，還有綽號『
    阿勇、阿和』，我馬上騎機車送到漁會交給丁○○，說是上面交待的，也轉告隔
    天早上就出港」等語（九一偵字第二二一七號卷第十九頁、第二二至二四頁），
    及於九一年九月廿三日原審庭訊時供稱：「我朋友叫吳碧光帶癸○○來找我，叫
    我幫癸○○找船，說是要載號仔（海洛因），所以又去找丁○○我有跟丁○○說
    是要去載海洛因」等語（見原審卷一第八七頁至第八八頁）、及被告丁○○於偵
    查時供稱：「福生三號五月三日出海前約一星期壬○○曾請我替他找一艘船走私
    到外海後交給其他船舶走私入境，事成後可獲得新台幣二百五十萬元的代價而我
    也可以吃紅，因我與福生三號之船長謝金郎是舊識，便向他提供此資訊，兩天後
    壬○○便到我家中並將以牛皮紙袋包裹現金二十五萬元交給我，原本說要給謝金
    聰三十萬元，結果只有拿廿五萬元給我，我轉交謝金聰二十五萬元。後來壬○○
    再拿單子給我，指示我說有關接駁貨品之地點寫在單子裡，而出港的日子訂在翌
    日」（九一年偵字第二二一七號卷第二九頁、三四頁）等情，互核與被告癸○○
    前開供述內容相符，被告癸○○、壬○○、丁○○前開之自白與事實相符，可以
    採信。
(２)被告癸○○找到中桶船舶（福生三號）後即與同案被告子○○同往大陸地區向林
    金興、莊良賢報告、商議等情，業據被告癸○○前開供述明確，核與同案被告子
    ○○於及廿一年十月二十二日警訊及檢察官覆訊時供稱：「（警訊實在）九十一
    年四月下旬和癸○○一起到大陸旅遊，於四月二十六日左右，癸○○在廈門跟我
    說他的朋友『林董』要走私五箱毒品到台灣，癸○○指示我擔任『小桶』角色，
    負責從『中桶』接運毒品運送來台，之後癸○○當日就帶我去廈門某餐廳和『林
    董』碰面，在和『林董』碰頭前癸○○指示我要向『林董』自承是此次走私毒品
    小桶的船長，碰面時『林董』對我說他有一批白粉，數量大概五箱，要我成功走
    私入台後交給癸○○，並答應事成之後要給我二百萬元作為代價，之後『林董』
    就將一張寫有經緯度及聯絡無線電頻率，雙方互以『阿和、阿勇』稱呼的紙條交
    給我，並說該地點即為接運地點」等語（九一偵緝字第二四四號卷第三二、三八
    頁），及於原審九十二年一月九日庭訊時供稱：「我四月出國的第二天，在夜夜
    香茶館，『林董』及癸○○給我（一張接毒品的經緯度）菜單，去茶館之前癸○○跟我說『有一批貨問我要不要接（意思是載運毒品）』，我有答應，癸○○才
    帶我去茶館見『林董』，癸○○要我跟『林董』表示我是載運毒品的船長，我有
    明白跟『林董』表示要擔任小桶船長（是癸○○要我這麼說的），後來『林董』
    交給我菜單，我接到菜單後，就離開茶館，癸○○則和『林董』繼續留在茶館內
    ，事後都是癸○○和『林董』連絡」等語相符（見原審卷三第一八六頁）。而證
    人即被告癸○○妻姊王綺蘋於偵查時亦證稱：「子○○、癸○○二人機票係癸○○於四月中旬託伊所購」等語（見九一偵字第一九六一號卷一第二七頁背面），
    亦可佐證子○○前揭所供屬實，另有渠等二人於四月二十四日共同搭乘復興航空
    班機至澳門轉往廈門，於同月二十八日搭同一路線同一班機返國之機票、入出境
    查詢資料、特定班機旅客入出境明細表等影本存卷足稽（見九一偵字第一九六一
    號卷一第二九、一六一、三一九頁）。足見本案係林金興委請莊良賢、被告癸○○安排船舶至海上接運來自北韓來的運毒船（母桶），被告癸○○進而委託被告
    壬○○轉請被告丁○○找船，被告壬○○、丁○○明知係運送毒品海洛因猶代癸○○物色走私之中桶船舶，且僱用明知係為載運第一級毒品之謝金郎、謝進聰駕
    駛「福生三號」作為中桶船舶參與運毒，並於中桶船舶安排妥當後，與同案被告
    子○○共赴大陸佯向林金興報告「子○○為小桶之船長」等情無訛。
(３)被告丁○○雖辯稱：「壬○○叫我幫他找船，第一次我找到船以後，船家問我要
    運送何物，我回家後壬○○來找我，我問他載運何物，壬○○回答『載四號』，
    我問他這是不是毒品，壬○○表示是毒品，我當場就表示不幫他找船。後來死者
    謝金郎來問我要借船出海的事談得如何，我說載毒品不好，謝金郎說生活很困難
    ，並跟我說若壬○○再來借船就答應。後來壬○○有來找我說船要載運『糖仔』
    及煙，我不知道糖仔是安非他命，後來謝金郎來找我，我表示壬○○要船運送『
    糖仔』及煙，我有問壬○○糖仔是什麼，壬○○表示不知道」云云（見原審卷一
    第六六頁）。經查，被告壬○○於九十一年六月十三日偵查時即供稱：「癸○○
    及吳碧光四月間來找我的隔天，我就問丁○○有沒有辦法幫我找到船，他問『要
    做什麼』，我說『有人有東西要進來』，他說『好，幫你找找看』，又問我『是
    什麼東西』，我說是安（安非他命）及號仔（海洛因），他又問『多少錢』，我
    說『大概二、三百萬元的代價』，他說『好』就去找船，隔天打電話說找到船了
    」等語（九十一年度偵字第二二一七號第二三頁背面至第二四頁），並無一詞提
    及丁○○拒絕過送海洛因之情，雖被告壬○○亦曾於偵查時附和其詞，表示「私
    運物品係『號仔』（海洛因），丁○○當場拒絕，言明不載『號仔』，之後癸○○說不然就說載『糖仔』（安非他命），丁○○方表同意」云云（見九一偵字第
    二二一七號卷第三七頁背面），惟經檢察官隔離訊問被告壬○○與被告癸○○、
    丁○○後，被告壬○○始改口稱：「癸○○根本沒說不然就載糖仔的話，這是我
    自己編的，事實上是對丁○○講要載一百二十對（海洛因），從未跟丁○○講要
    載煙或安非他命的話」等語（九一偵字第二二一七號卷第五八、五九頁），核與
    癸○○所供「一開始就請壬○○、丁○○他們載海洛因，壬○○確實知道要載海
    洛因毒品，丁○○也有回覆說要載」等情（九一偵字第二二一七號卷第五四頁）
    相符；且原審於九十二年二月二十七日就此部分再次訊問被告癸○○、壬○○之
    結果，亦無「被告丁○○曾表示只載糖仔（安非他命）不載號仔（海洛因）」之
    事實（見原審卷四第三四頁至第三五頁），再經本院訊之被告丁○○是否有二百
    五十萬元運輸費用乙事，答稱：「有，是說要走私假煙」等語（見本院卷二第一
    二０頁），衡之常情，若非私運風險極高之海洛因毒品，而係走私假煙豈有甘願
    支付如此高額運輸代價之理？是被告丁○○空言否認知悉載運之貨物為海洛因毒
    品云云，應為卸責之詞，不足採信。至於被告壬○○否認從中取出五萬元現金云
    云，辯稱：「癸○○拿了現金三十萬元給我叫我拿給船方當定金，我隔天就拿給
    丁○○三十萬元，丁○○拿給我五萬元作為我酒後駕車的罰鍰，至於五萬元要不
    要還給丁○○我不知道」云云，然查，被告壬○○於偵查時均未提及被告丁○○
    曾擅自取出五萬元供其繳納罰金云云，而係供稱：「四月三十日下午三時許，癸○○約我在東帝士、長庚醫院過去的路旁見面就給我三十萬元現金，叫我拿給船
    主，但我不認識船主，就於五月一日約下午二時左右拿去丁○○八斗街的家給他
    ，應是四月三十日拿錢、交錢，我拿給丁○○二十五萬元」等語（九一年偵字第
    二二一七號卷第二三、二四頁、第四五頁），且訊據被告丁○○亦否認有從中交
    付予壬○○五萬元之事實，供稱：「壬○○將牛皮紙袋包裹現金二十五萬元交給
    我，原本說要給謝金郎三十萬元，結果只有拿二十五萬元給我，我轉交謝金聰二
    十五萬元」等語，並無丁○○從三十萬元訂金中取出五萬元交給被告壬○○之事
    實，況且三十萬元現金係被告癸○○交付予中桶船舶（福生三號）之運送毒品訂
    金，並非作為被告丁○○仲介中桶船舶之報酬，被告丁○○如何擅自從中取出五
    萬元交付予被告壬○○，是被告壬○○前開所辯，顯與常情不符，亦為卸責之詞
    ，不足採信。堪認被告癸○○交付中桶船舶（福生三號）訂金三十萬元予被告壬○○後，被告壬○○從中自行取走五萬元後再轉交二十五萬元予丁○○轉交予謝
    金郎之事實。
２、陸上運輸部分：
(１)從「鴻漁一號」漁船將毒品海洛因運輸至第一藏毒處所（基隆市○○街一七三號
    Ｖ棟十三樓山海關社區）部分
Ａ、訊據被告癸○○、己○○、辛○○均矢口否認知悉自「鴻漁一號」漁船搬運之物
    為毒品海洛因一事，被告癸○○辯稱：「子○○船靠岸時，打電話給我要我幫忙
    搬東西，剛好遇到辛○○、己○○、余國明一起去搬運，搬的時候不知道是毒品
    ，將毒品載到山海關時才知道是毒品」云云、被告己○○則辯稱：「癸○○叫我
    去船上搬東西，也沒有告訴我是毒品，癸○○隔天有說要給我、辛○○及余國明
    五十萬元，我以為癸○○是開玩笑，後來警察抓到我，才知道所搬運的東西是毒
    品」云云、被告辛○○則辯稱：「從未接觸毒品，也未曾看過毒品，而且當時是
    用黑色袋子封住，所以根本不知搬運何東西」云云。
Ｂ、經查：
(Ａ)被告己○○於九十一年五月二十二日警詢時供稱：「九十一年五月七日下午十五
    時至十六時左右癸○○有叫我去幫忙搬東西，他沒講搬什麼東西。我本來擔任警
    戒工作，就是騎機車在岸邊放哨防範被查獲，但在最後一包時，我有幫忙推了一
    下，感覺都是一塊一塊的，所以我有第六感應該是毒品，現場是聽癸○○指揮，
    因為他有答應要付我們酬勞，但未告訴要給我多少錢，我有聽到癸○○跟辛○○
    說要給他五十萬元，所以我認為應該是這個價錢。」等語（九一偵字第一九六二
    號卷第十二頁），復於翌日檢察官覆訊時供稱：「五月七日海巡防帶回屍體時，
    我就猜到癸○○有涉案，因為五月三日出港前余國明有與謝金郎在檳榔攤前談話
    ，謝金郎要出港前有向辛○○的弟弟說要去賺大條，而出港載大陸客是癸○○、
    余國明及子○○三人在談的，余國明回來後有對我說大陸偷渡客沒有等到至日本
    的船又載回去，．．五月七日下午我在檳榔攤後面，我和余國明、癸○○在檳榔
    攤後面，我有問癸○○『這是不是你們做的，這麼慘』，癸○○說『子○○是逼
    不得已』，要我去幫他搬東西，到了漁港『鴻漁一號』駕駛座下有個暗艙，提起
    艙蓋余國明就下去，然後癸○○對我說上面好像有人坐著，要我騎車上去，當時
    我第六感就覺得是『那種東西』（毒品），最後兩包我有搬，我在車邊辛○○將
    要搬運的東西給我再放到癸○○的車上，東西用塑膠袋裝著，裡面硬硬四方型狀
    ，猜可能是毒品，搬完後在檳榔攤後面，癸○○後來才到，告訴我與辛○○每人
    給我五十萬元」等語（九一偵字第一九六二號卷第十九頁背面至第二十頁），及
    於原審九十一年五月二四日為羈押之調查時亦供稱：「有幫忙運毒，是癸○○找
    我們幫忙，但沒有說是要運毒，我也沒有問，在現場是癸○○要我去上面看，我
    是一去就知道要運毒，辛○○、余國明及我三個人當時在龍頭檳榔攤後面，癸○○人來，就將我們三個人找去幫忙搬運，搬運完以後，癸○○說給我跟辛○○二
    人各五十萬元」等語（原審九一聲羈字第六十號卷第二五頁），再於檢察官九十
    一年七月十一日偵訊時供稱：「（問癸○○何時說代價多少？）當天搬完以後隔
    約二小時左右（當晚），癸○○將車開回還給（龍頭檳榔攤）老闆『阿賓』後，
    向我和辛○○講，說一個人給你們五十萬元，但何時給，並未講清楚，余國明有
    無在場忘記了」等語（見九一年偵字第一九六二號卷第五０頁），其坦承犯行供
    述互核一致。
(Ｂ)被告辛○○於九十一年五月二十三日警詢時供稱：「癸○○要我幫忙搬東西，不
    會虧待我。事後他有說要給我新台幣五十萬元，但現在我還沒收到。講完之後己○○騎摩托車載我去望海巷漁港，不久癸○○就駕駛吳國賓之綠色休旅車與我們
    會合。現場是癸○○在指揮的，他坐在該車內吆喝，我和己○○在船上搬運，余
    國明從該船駕駛座下暗艙拿出的貨物，然後放進該車內。該船船名是『鴻漁一號
    』，當時感覺搬運的東西不是什麼好東西，應該是違禁品、槍、毒之類的東西，
    當時如果不繼續搬運而離開的話，癸○○會對我不利，實在是沒辦法」等語（見
    九一偵字第一九六三號卷第十一頁、第十三頁），同日檢察官覆訊時亦供陳：「
    我進去龍頭檳榔攤時，癸○○對我說是否有空幫他搬一些東西，我說好，大約五
    分鐘後到達漁船停泊的港口，癸○○坐在借來的休旅車上，他叫我們到船上駕駛
    座下方的密艙，由余國明下到密艙搬貨上來到船上，我在船上再接運給己○○，
    己○○再把貨接運到癸○○的駕駛座上，癸○○再拿到後座，癸○○沒告訴我搬
    運何物，但我在搬時感覺到是搬運一塊一塊類似磚塊東西，而且癸○○一直催我
    們搬快一些，提時有一袋裡面除感覺是毒品海洛因磚塊外，還覺得有金屬碰撞聲
    音。搬的時侯才知道是毒品之類的東西，但又不敢離開才幫癸○○搬，搬完後五
    月七日下午四、五時，在檳榔攤，癸○○告訴我及己○○這趟搬運要給我們每人
    五十萬元，但要我們口要緊一些，當時余國明不在場」等語（參同卷第十六頁背
    面至第十九頁），並於原審九十一年五月二四日為羈押調查時亦陳稱：「是臨時
    遇到癸○○，他也是臨時開口找我搬東西，在搬的時候有覺得應該是毒品」等語
    （見原審九一年聲羈字第六十號卷第三一頁），其供述如何搬運毒品情節亦互核
    一致。再參諸證人吳國賓、蔣孟潔於九十一年十一月二十一日原審訊問時，亦均
    證稱：辛○○是到龍頭檳榔攤後，癸○○臨時找辛○○幫忙，沒有事先約在龍頭
    檳榔攤等情（見原審卷二第七五頁至第七六頁，第八一頁），足見被告辛○○確
    係臨時受邀前往望海巷漁港搬運毒品海洛因無誤。
(Ｃ)被告余國明於九十一年五月二十三日檢察官訊問時供稱：「五月七日下午三、四
    時，我到龍頭檳榔攤碰到癸○○、己○○，癸○○說有些東西要處理，要我與己○○、辛○○到『鴻漁一號』停泊的地方，我騎癸○○的機車，己○○騎機車載
    辛○○，癸○○向龍頭檳榔攤借車，到場時癸○○說把『鴻漁一號』駕駛座下方
    密艙內東西搬出，密艙內有大型黑色垃圾塑膠袋，大約有七、八袋，袋口都有用
    紅色塑膠繩綁著，癸○○有跟己○○說要給辛○○五十萬元，己○○對我說，所
    以我想我們每人應該是五十萬元」等語（見九一年偵字第一九六三號卷第二八頁
    至第二九頁），於九十一年五月二四日原審為羈押與否之調查時陳稱：「起先要
    搬的時候不知道是毒品，搬的時候才知道。確實是癸○○臨時找我們的，當天我
    回家洗完澡後要去海邊，遇到他的」等語（見原審九一聲羈字第六０號卷第三七
    頁），並於檢察官訊問時供稱：「我是快要搬完時才知道是毒品，當癸○○說要
    給我五十萬元時，更確定是毒品，．．．我人到『鴻漁一號』上打開密艙後看到
    大型黑色不透明的塑膠袋裝的東西約七、八包，我取出之後才知道癸○○是叫我
    們搬毒品，毒品搬完後，癸○○就開車往北寧路方向走，我騎機車跟癸○○，到
    了山海觀Ｕ棟地下室，癸○○再把毒品搬到他的轎車後行李廂放」等語（九一年
    偵字第一九六三號卷第一四九頁、九一偵字第一九六二號卷第六０頁背面至第六
    一頁），復於原審九十一年九月二十三日供稱：「檢察官起訴犯罪事實均實在。
    我當時是幫癸○○搬運東西，一開始去時不知道，後來在搬運過程中才知道，我
    還是有繼續搬，因為當時東西已經快搬完了」等語綦詳（見原審卷一第六三頁）
    ，其供述如何搬運毒品情節互核一致。由諸人供述，足見被告癸○○己○○、辛○○、余國明自鴻漁一號漁船卸載暗艙內之海洛因時，即已知悉被告癸○○要求
    搬運之物品為塊狀毒品海洛因無訛。
(Ｄ)且據被告癸○○於五月二十三日警訊及檢察官覆訊時供稱：「五月七日中午我打
    電話給子○○，他說出事了，要我到『鴻漁一號』暗艙內取毒品及二支槍，因為
    己○○、余國明常開子○○的船出海，所以我就找在場的己○○，辛○○、余國
    明一起去取，當時我對他們說『子○○出事了要幫他去取貨』，因為龍頭檳榔攤
    休旅車玻璃是暗的，可以開車去觀看情況，余國明從船艙搬上來，辛○○及己○○搬到休旅車後座，再由我運到山海關，因為塑膠袋有破掉，而且是一塊一塊的
    ，所以知道是毒品，．．到達山海關社區停車場，由余國明協助我將東西放到我
    的自小客車後車廂暫時藏放．．．我於五月八、九日左右，以一張拾獲的
    在基隆市山海觀社區Ｖ棟十三樓租得一間套房，用來藏放貨（毒品）及槍械，．
    ．．七日下午東西搬到我自己的車上後，我去找租屋小姐，先付二千元定金，我
    是九日晚上拿到鑰匙後，約十分鐘就把東西全部搬完」等語（九十一年度偵字第
    一九六一號卷一第六四頁至第六六頁、第六一頁至第六二頁、第二二四頁），核
    與被告己○○、余國明、辛○○前開供述內容相符，並有第一藏毒處所之租賃契
    約書一份可資佐參（見偵一九六一號卷一第四０一頁證物袋內資料），及有檢警
    在第一藏毒處所扣得之第一級毒品海洛因毛重五、○七公克（淨重一、二七公克
    粉末，經取樣○、一公克送驗鑑驗）、黃色塑膠外包裝五個、中型透明塑膠袋五
    十五個、大型黑色塑膠袋十八個、手提塑膠袋八個、雙獅地球牌包裝紙十張、膠
    帶二捲等證物存卷可按。而檢警在第二藏毒處所扣得之三百二十一塊海洛因磚，
    確係被告乙○○、庚○○從第一藏毒處所運走，亦據被告乙○○、庚○○供述無
    訛（詳如後述）。故被告己○○、余國明、辛○○及癸○○等人以接龍方式自「
    鴻漁一號」上將此批毒品，經由停泊鄰旁船舶運輸至癸○○向吳國賓所借之休旅
    車上，再由被告癸○○、余國明載往山海關地下停車場將毒品暫放在被告癸○○
    之自小客車內，嗣後再由被告癸○○獨自將其自小客車內之毒品移置於第一藏毒
    處所藏置等事實，洵堪認定。被告己○○、辛○○嗣後改稱不知所搬運之物品為
    毒品云云，顯為卸責之詞，不足憑採。
(２)從第一藏毒處所運輸至第二藏毒處所（宜蘭市○○路○段一一六巷五弄十七號三
    樓乙○○、庚○○同居處）部分
Ａ、被告癸○○於藏置前開毒品於第一藏毒處所後，即於五月十四日出境至大陸與同
    案被告莊良賢會合，並依莊良賢之指示自大陸地區播打電話，委請不知情之友人
    李林蒼轉交第一藏毒處所鑰匙予莊良賢之小弟即被告乙○○部分，業據被告癸○○於九十一年七月十二日偵查時供陳：「我在九十二年五月十四日出境至澳門後
    ，轉赴大陸珠海，先打電話給莊良賢，問『林董有無在旁邊』，莊良賢就把電話
    拿給『林董』，『林董』說『叫你昨天來，你今天才到，一些貨主都走了』，並
    叫我坐計程車到一家麥當勞旁的咖啡廳，到達時莊良賢來接我，交待說『林董問
    時，就回答說還在調查』．．．十七日中午莊良賢打電話給我，叫我把放毒品的
    鑰匙（第一藏毒處所）拿給他的小弟（乙○○），我就打電話給李林蒼，叫李林
    蒼『去我家向我太太拿一把鑰匙，等一下會有人跟你聯絡，再拿給他』，又打電
    話給我太太『等一下李林蒼會來拿鑰匙，你就拿給他』之後，我就把李林蒼的電
    話告訴莊良賢，並告訴莊良賢住址」等語（九一年偵字第一九六一號卷第一六六
    頁至第一六七頁），復於原審九十一年十一月二十八日供稱：「（第一藏毒處所
    ）總共有二把鎖匙，我在大陸打電話給李林蒼，請他幫我把鎖交給會打電話的人
    ，又在大陸打電話給我太太說『鎖匙放在茶壼內，請她拿給李林蒼』，後來是我
    太太把鎖匙交給李林蒼，李林蒼再交給乙○○，是莊良賢叫乙○○去向李林蒼拿
    鎖匙」等語（見原審卷二第二二０頁）；核與證人李林蒼於九十一年六月六日警
    詢時證稱：「我與癸○○並無深厚交情，上個月中旬他打電話說他太太待會兒會
    拿個東西給我，另有一個人會打電話給我聯絡見面地點，約隔幾分鐘，即見癸○○的太太和姊妹等人到基隆火車站，拿給我一牛皮紙袋，觸摸後發現內裝一把鑰
    匙，約隔三十分鐘後我接到一男子來電，約我在火車站時鐘下見面，我到達時見
    一名男子駕一部福特深色自小客車在約定地點等候，我便將東西轉交該男子」等
    語（九一偵字第一九六四號卷第一一九頁），及於原審九十一年十一月二十一日
    證稱：「大概是五月份，癸○○打手機給我說『會託他太太拿一包東西寄放在我
    這裡，癸○○的朋友會到火車站拿那一包東西』，因為我是在火車站排班的計程
    車，當晚癸○○的太太及親戚要去吃涮涮鍋，約在火車站，王紀英交給我一包東
    西，用黃色的信封包著，裡面是一支鎖匙，信封並沒有封住，當天九點多，有一
    個人打我的手機問我『癸○○有沒有寄放東西在你那邊，要交給我的，並問我何
    時會到』，因為當時我車上有客人就回答『大約半個小時會回到火車站』，並問
    要如何和對方碰面，對方答『半個小時內，火車站大門上的時鐘下方等你』，半
    小時後，我回到火車站就看到對方，我問他『是不是癸○○的朋友』，對方答『
    是』，我就將信封轉交給對方」等語一致（見原審卷二第一０一頁至第一０二頁
    ）；且被告乙○○於九十一年六月四日警詢及偵訊時，均指認李林倉即為交付基
    隆市山海觀社區Ｖ棟十三樓鑰匙之人等情（九一偵字一九六四號卷第九十頁、第
    九九頁），並於原審九十一年十一月二十八日訊問時供稱：「五月十七日前一天
    或同一天，我在家裡，莊良賢從大陸打電話給我，並留一支電話給我，叫我打電
    話給號碼上的人拿一支鎖匙，要我自己連絡，後來我就打了這支電話，跟對方說
    『有人叫我打電話給你，說要拿鎖匙或是什麼東西』，對方說要我到基隆火車站
    拿，當天己經是晚上了，我問對方大約是幾點，對方說晚上九點或十點，我就到
    基隆火車站等對方，對方拿了一包用紙袋裝著的鎖匙給我，我拿到鎖匙後，有打
    電話給莊良賢，五月十八日莊良賢打電話給我說『坐飛機到大陸拱北關口及澳門
    關口間去找他』，當天我坐飛機到了澳門，下了飛機就打電話給莊良賢，莊良賢
    就約我在關口附近等他，莊良賢本人拿了一張紙條給我，上面有寫山海觀ｖ棟幾
    樓的住址，並說要我到了山海觀後打電話給莊良賢，隔天我就回來台灣」等語相
    符（見原審卷二第一七四頁），並有第一藏毒處所之租賃契約書一份可資佐參（
    見偵一九六一號卷一第四０一頁證物袋內資料），渠等前開自白，與事實相符，
    足以採信。
Ｂ、被告乙○○如何受託運毒、如何偕同庚○○分批將此毒品從第一藏毒處所運輸至
    第二藏毒處所藏置等事實，業據被告乙○○於九十一年五月廿五日警詢時供稱：
    「警方查扣現金一百七十七萬元是綽號『阿正』（莊良賢）委託我至雲林縣東勢
    鄉向綽號『阿文』之男子向『阿正』購買海洛因的代價：：『阿正』於九十一年
    五月十七日晚間八、九點時與我聯絡後，委託一位朋友將一張寫著基隆市山海觀
    社區Ｖ棟十三樓之紙條連同鑰匙交給我，我在五月十八日前往澳門與其見面，當
    面吩咐我返國後持鑰匙至前述地址將放在該處的毒品移往他處藏放，我於五月十
    九日返國後，便於二十日當天下午三、四時許，駕駛一部向朋友借來小客車獨自
    一人先至前述地址瞭解毒品數量，我進入該屋後發現共有八、九袋黑色塑膠袋放
    在陽台，經我拆開清點發現，共有三百九十塊雙獅地球牌海洛因磚，但我並未將
    該批毒品運走，而於翌日（二十一日）晚間六、七時許，邀女友庚○○再次一同
    前往該屋內再次清點數量時，發現只剩三百五十八塊，已遭人拿走三十二塊，於
    是我打電話通知『阿正』（即莊良賢），先搬走二百六十塊至我與女友住處，並
    於五月廿八日十八時許，再次至該處搬走剩下的九十八塊海洛因並載回宜蘭市租
    屋處藏放」等語（九一年偵字第一九六四號卷第十五頁至第十六頁），復於九十
    一年五月二十五日原審為羈押之調查時供稱：「我帶警方所查扣的海洛因三二一
    塊是莊良賢（阿正）於二十日凌晨委託一個人要拿一把鑰匙給我要我到基隆山海
    觀社區的一間房子內取的．．．我是用手提袋分兩次搬運當時大概是搬了三百五
    十幾塊」等語綦詳（九一年聲羈字第六二號卷第六頁），又於原審九十一年十一
    月二十八日自承：「十九日從大陸回來就直接開車到山海觀（第一藏毒處所），
    拿紙袋內的鎖匙開門進入屋內，在陽台看到有七、八袋黑色塑膠垃圾袋上面用紅
    色的繩子綁著放在陽台，我打電話給莊良賢說『東西有在陽台，問是什麼東西』
    ，莊回答『是毒品』，並叫我把毒品移走，當天我有數數量，數完後，再打電話
    給莊良賢，當時的數量好像是一百九十五份，是用黃色膠袋黏起來，厚厚一疊，
    我用手去摸，覺得裡頭應該是有四塊，所謂的一百九十五份是指一份二塊，我數
    完後，有把東西從陽台移到屋內放，然後我就回去宜蘭。隔天我開車，並在宜蘭
    買了行李箱放在車內，準備去裝山海觀的東西。二十日約庚○○去玩，跟庚○○
    說要去基隆、台北玩，就帶著箱子，開車沿濱海公路先到山海觀及土城（去的順
    序我忘記了，記得有去土城及山海觀），到山海觀後，把東西數一數，我一旁數
    一邊唸出數量，庚○○坐在我身後，我叫庚○○幫我記住數量（我唸多少，他就
    幫我記住數量），庚○○在旁邊有一塊一塊幫我看，並記住數量，經這一次數發
    現數量有差，我打電話跟莊良賢，莊表示會去問，我就帶了一百三十份裝進行李
    箱內，庚○○在後面看，剩下東西，是隔二天（二十二日）去拿的」等語（見原
    審卷二第一七五頁至第一七六頁）；核與被告庚○○於九十一年五月二十五日警
    詢及檢察官覆訊時供稱：「第一次我跟乙○○到山海關取毒品時，我坐在房內床
    上，毒品是以七、八個黑色大塑膠袋不平均放著，乙○○先算了一次數量為一百
    七十九份，他說跟他昨天來數過的數量不符，昨天數的數量為一百九十五份，他
    叫我幫他再數一次，我算的數目是一百七十九份，於是就將其中的一百三十份用
    乙○○買的紅色大旅行用裝箱帶回（宜蘭）住處，至二十二日黃昏與乙○○用行
    李箱到山海關將剩下的四十九份毒品裝箱運回」等語（九十一年偵字第一九六四
    號卷第二一頁背面、第二五頁背面）、及同日原審為羈押之調查時供稱：「沒有
    帶警方去我住的地方，是乙○○自己帶警方去的，海洛因磚是乙○○帶我去基隆
    山海觀搬的，當時是用出國用的行李箱裝運的，分二次搬運」等語（九一年聲羈
    字第六二號卷第八頁）悉相符合，從以上乙○○、庚○○二人所述藏放、搬運毒
    品於庚○○住處，及乙○○應莊良賢要求於五月十八日前往澳門與其見面，莊良
    賢還吩咐其返國後持鑰匙至第一藏毒處所運輸至第二藏毒處所藏置等情，其二人
    有共同搬運毒品情事甚明。
Ｃ、又檢、警在第一藏毒處扣得塑膠袋等物，經送鑑定結果，鑑識人員在其中含有白
    色海洛因粉末之透明塑膠包裝紙上及中型透明塑膠袋上採獲指紋各一枚，核與被
    告乙○○左中指指紋比對結果確屬相符；又警方於大黑色塑膠袋上採獲指紋各五
    枚，經核亦均與被告乙○○左食指、左環指、左拇指、右拇指指紋相符，有該局
    刑紋字第○九一○一三五二七九號鑑驗書存卷足憑（見偵字一九六一號卷二第四
    六頁至第五十頁）；且鑑識人員在第一藏毒處現場發現煙蒂一只，經採集庚○○
    唾液送驗比對結果，發現二者同屬ＤＮＡ─ＳＴＲ型，有該局刑醫字第○九一○
    二○○一○七號鑑驗書存卷可按。又查，檢警在第一藏毒處所查獲之雙獅牌包裝
    袋內殘餘不明粉末，經送內政部警政署刑事警察局鑑定之結果，檢出塑膠袋內殘
    餘不明粉末為一級毒品海洛因及其不純物、復於第二藏毒處所查扣淨重一百十四
    公斤八百三十點一公克、共計三百二十一塊疑似海洛因磚部分，經送法務部調查
    局鑑驗結果，確係純度百分之八十八點二、純淨重一零一公斤二百八十點一五公
    克之海洛因等情，亦有內政部警政署刑事警察局鑑驗書刑紋字第０九一０一三五
    二七九號函、法務部調查局調科壹字第三二○○○一三一五號鑑定通知書各一份
    附卷可稽（見偵一九六一號卷二第四六頁至第五十頁、第五九、六十頁）；並有
    扣案之雙獅地球牌海洛因包裝袋十個、黃色塑膠外包裝五個、中型透明塑膠袋五
    十五個及大塑膠袋十八個、手提塑膠袋八個、膠帶二捲、大型暗紅色行李箱一個
    等物可佐憑，足見被告乙○○、庚○○於偵查時供稱二人於第一藏毒處所共同點
    數海洛因磚之數量，並以大型暗紅色行李箱分二次搬運毒品海洛因至第二藏毒處
    所之自白屬實，自堪採信。至於被告乙○○於原審辯稱「被告庚○○完全不知情
    ，亦未參與搬運毒品」云云、被告庚○○辯稱：「偵查之自白係故意亂說，不知
    乙○○搬運之物為毒品」云云，惟依現場員警查獲有雙獅地球牌海洛因包裝袋十
    個，顯見被告乙○○、庚○○於第一藏毒處所已有將毒品海洛因磚拆封之舉，毒
    品海洛因並非完全隱藏密封之情形下搬運；參以二人於第一藏毒處所共同計數毒
    品海洛因之數量，被告庚○○已非單純在場旁觀而已，實已基於共同與被告乙○○運輸之犯意，參與運送毒品之行為，且事後並提供其承租之第二藏毒處所供被
    告乙○○置放毒品海洛因，堪足認定被告庚○○共同運輸第一級毒品之犯行，是
    被告乙○○前開辯詞，應係事後迥護被告庚○○之詞，被告庚○○辯稱不知雙獅
    地球牌包裝之白色粉末磚為海洛因云云，自屬事後卸責之詞，均不足採信。
(３)綜上所述，足見被告癸○○確有與同案被告子○○、壬○○、丁○○及林金興、
    莊良賢共同私運第一級毒品，而被告壬○○、丁○○亦明知走私毒品海洛因，而
    中參與運輸毒品，被告李小惠則明知計數運送之物品為毒品海洛因，猶基於共同
    之意思協助計數數量並提供場所置放毒品，其等犯罪情事，亦堪認定。
(二)強盜殺人及未經許可持有改造手槍及制式手槍等部分：
１、被告癸○○、子○○安排接應二名大陸人士（殺手）之船隻「新合益十二號」部
    分
(１)被告癸○○於九十一年五月二十三日、五月二十九日警詢時供陳：「五月一、二
    日某日晚上我與子○○在龍頭檳榔攤碰面，子○○吩咐我找一艘漁船作為載運兩
    名大陸籍男子偷渡至日本之船隻，於是我透過余國明替他找船．．．經子○○說
    服甲○○將『新合益十二號』借予他載運大陸籍男子偷渡。五月三日我在八斗子
    看見謝金郎與吳碧光之小弟（壬○○）聊天，我意識到謝金郎應即為吳碧光代我
    找尋要替林董走私之船隻，並見謝金郎、謝進聰駕駛『福生三號』出港、余國明
    及陳春枝則駕駛『新合益十二號』出港前往大陸平潭載運兩名大陸籍男子，而子
    ○○則於五月四日駕駛『鴻漁一號』出港要接應『新合益十二號』船上之兩名大
    陸籍男子偷渡至日本，於五月四日余國明聯絡我，要求我替子○○聯絡大陸地區
    安排兩名大陸男子偷渡之人蛇『小陳』，經我與『小陳』聯絡後對方要求子○○
    多等一會兒」等語（九一年偵字第一九六一號卷一第六十頁及第一０一頁）、
    復於原審庭訊時供陳：「在五月一日幫子○○去找甲○○租船（新合益十二號）
    ，第一次甲○○表示『不借船』，我就回來，後來又跟子○○二人一起去向甲○○借船，我總共跟甲○○借二次船，二次都是跟子○○一起去借船，日期不太記
    得了，有聽到子○○跟甲○○說要去戴偷渡客，十萬元是在五月四日子○○交代
    我交給甲○○，十萬元是子○○要交給甲○○做為延長租船期間的損害及賠償用
    的」等語（見原審卷二第一九七頁至第一九九頁），核與同案被告載志明於九十
    一年十月二十三日警訊及檢察官覆訊時供述：「（警訊實在）和『林董』在廈門
    談完後，當晚癸○○到我住處找我說『林董有二個小弟要押這批貨』，指示我負
    責安排將這二個大陸男子到台灣之事，四月二十八日我和癸○○回國後，就和我
    一起去找己○○及余國明，並對他們佯稱要載二名大陸人到日本，要求己○○聯
    絡大陸蛇頭將二名大陸人士載出，由余國明駕駛船隻將二名大陸人在棉花嶼附近
    交給我，之後癸○○就前往向甲○○租船，甲○○起先不答應，於是我和癸○○
    一起前往，甲○○還是不答應，最後還是回頭去找甲○○，甲○○才提出要一個
    他信得過的人一起出海的要求，並約定十五萬元作為船租，第二天就帶余國明去
    跟甲○○說是船長，五月三日帶余國明去跟甲○○說要出港」等語（九一年偵緝
    字第二二四號影卷第三十、三八頁），及於原審九十二年一月九日證稱：「癸○○說是要載運偷渡客，是癸○○約我一起過去，有跟甲○○及余國明說租船是要
    載大陸偷渡客去日本，我騙余國明說這二名大陸偷渡客是要去日本，因為我的船
    太小，所以無法將船開到大陸，所以我才請余國明將船開到大陸後，在中途我才
    接人」等語（見原審卷三第一七七頁至第一七九頁），悉相符合，足堪認定被告
    癸○○與同案被告子○○於四月二十八日與林金興討論運毒事宜妥當而返國後，
    明知搭載之二名大陸男子係前往中桶之「福生三號」漁船接運毒品之人，猶共同
    向被告甲○○佯稱要載運大陸偷渡客云云，藉以承租「新合益十二號」漁船至大
    陸地區接運大陸男子等情無誤。至於被告癸○○及同案被告子○○於原審及本院
    供述時，均互指對方為承租「新合益十二號」之主謀，不知載運偷渡客是劫毒之
    殺手云云，顯為卸責之詞，不足採信。
(２)且依被告甲○○於偵查時亦供承：「第一次是癸○○自己一人在八斗子漁港向我
    租船，約過了二、三天以後才和子○○一起來租船，把船租給癸○○及子○○等
    二人，他們交給余國明及陳春枝使用。約於四月底癸○○到我家說要租船載兩個
    偷渡的，一開始我不願意，五月二日十九點癸○○和子○○又來找我，並言明租
    船費用為十五萬元。五月三日上午七時許子○○帶著余國明到我家，告訴我就是
    余國明要開船，但是我說一定要有一個我可以信任的人隨行我才放心，所以我才
    叫陳春枝和余國明一起出海．．．癸○○只說他要去大陸載大陸客，然後載到距
    台灣六十五浬時會有一艘日本船會接運去日本，癸○○在我們八斗子附近風評不
    好，大家都傳說他會走私毒品。所以我怕他雖然說要載大陸客實際上是走私毒品
    ，才會要求我信任的陳春枝幫我看著船，我要求陳春枝不能讓毒品類的東西上船
    」等語（九一年偵字一九六一號卷一第二四頁背面、第三三至三四頁、第二三七
    頁至第二三八頁），並於原審九十一年十一月十四日到院陳稱：「是癸○○跟子
    ○○去跟我租船，因為癸○○及子○○陸陸續續來找我，最後有把『新合益十二
    號』船租給他們，癸○○及子○○二人都有向我租船，租金十五萬元，是子○○
    說要載二位技術人員去日本，並說余國明要開船出去。因為我怕『新合益十二號
    』設備會被弄壞，所以才找陳春枝同行，我會比較放心」等語一致（見原審卷一
    第二四七頁至第二四九頁）；佐以被告余國明亦於偵查時供承：「五月三日出港
    前一天，子○○有帶我到甲○○家，他們在談論租借船隻的事，子○○說要去大
    陸平潭接運二名大陸偷渡客要偷渡到日本，子○○告訴甲○○說我要駕駛『新合
    益十二號』船，我和陳春枝出港後直接開到大陸平潭接二名大陸人載到棉花嶼，
    子○○會開『鴻漁一號』來接大陸人再送到一艘要去日本的船」等語（九一年偵
    字第一九六三號卷第二五頁至第二六頁），及於原審九十一年十一月二十一日在
    庭陳稱：「四月底子○○及癸○○從大陸回來就跟我要載大陸客，五月二日子○○才去找我，載我到甲○○家中，當時只是跟甲○○談我是載大陸客的船長，有
    時候癸○○會來問我到底要不要載二名大陸偷渡客，子○○在出海前（五月三日
    ）有拿一張紙條給我，上面寫說要跟子○○會合的地點（棉花嶼東南東方北緯二
    十五度二十三分，東經一百二十二度二十分），是將大陸偷渡客交給子○○的地
    點，原本說要給我十萬元，後來又叫我拿七萬元，餘三萬元是陳春枝的。但我均
    沒有拿到錢。甲○○怕我們會做別的事情，所以提議陳春枝同行，我當時也提議
    無法一個人到平潭」等語（見原審卷二第三八頁至第四十頁）；顯見「新合益十
    二號」漁船確係被告癸○○、子○○共同向甲○○承租，藉以行駛至大陸地區接
    運二名大陸殺手，事畢被告癸○○亦給付十萬元船租予被告甲○○等情無訛。至
    於被告甲○○辯稱：「癸○○及子○○跟我租船時，一直跟我說，是要在公海上
    一直開到日本去」云云，核與前開同案其他被告供述載運大陸人至棉花嶼再載返
    大陸之事不符，應為事後卸責之詞，不足採信。另癸○○雖供稱：『新合益十二
    號』出港前往大陸平潭載運兩名大陸籍男子，而由子○○則駕駛『鴻漁一號』出
    港要接應『新合益十二號』船上之兩名大陸籍男子偷渡至日本云云，惟查，余國
    明及陳春枝則駕駛『新合益十二號』，及子○○駕駛『鴻漁一號』，其上所載運
    大陸人，實際並非要偷渡來台之偷渡客，而係殺手，其此部分供述，違反事實，
    不足採信。
２、被告癸○○準備改造及制式手槍（第一、二號槍）、子彈交予子○○部分
(１)經查，依同案被告子○○於九十一年十月二十二日警訊及檢察官覆訊偵查時供稱
    ：「（四月五日上午十時許，癸○○到我家中找我，要我和他一起去找己○○，
    問余國明的船（新合益十二號）是否已經到了（接駁大陸人），我們在己○○住
    處旁等候己○○時，癸○○在車上把玩一把黑色及一把銀色手槍，另有十餘顆子
    彈放在駕駛座旁的置物箱內，己○○出來後也有看到癸○○在把玩槍，之後己○○上車告訴我們余國明快要到了，癸○○要我趕快準備出港，之後癸○○載我到
    『龍頭檳榔攤』，我下車前癸○○把二把槍枝及子彈十餘發交給我，並說『將槍
    彈交給林董這二個小弟，叫他們將槍彈帶回去廈門給林董』，於是我將槍彈放在
    機車後車座行李箱內，騎車到望海巷漁港，將槍彈放入『鴻漁一號』駕駛座旁，
    我於五月四日下午八時許從余國明駕駛的船上將二名大陸人接至『鴻漁一號』，
    且將該二把槍及子彈交給二名大陸人後，載二名大陸人到棉花嶼北部約三十五海
    浬處等候中桶（福生三號）載運毒品的船，不知道癸○○槍、彈的來源」等語（
    九一偵緝字第二四四號卷第三二頁、第三九頁），復於原審九十二年一月九日調
    查時供稱：「忘記交槍的時間為何，只知道當天（第一次出海）的十二點多，在
    龍頭檳榔攤癸○○交給我二把槍，有無子彈我沒有看，槍外面是紙袋、裡面又用
    紙袋及布包裹著，我知道裡頭有二把槍，我不知道裡頭有無子彈，癸○○交代我
    說將槍交給二位大陸客，由大陸客轉交給林董」等語（見原審卷三第一七八頁）
    ，依同案被告子○○前開供述，係陳稱（大陸殺手用以殺人劫毒之）槍枝二把係
    被告癸○○交付予子○○帶出海，轉交予二名大陸殺手。
(２)依被告癸○○於警詢及偵查時陳稱：「九十一年四月二十九日上午十時許，我聯
    絡住台北縣三重市綽號『阿賓』之男子，並於當日下午二十許在三重市○○路麥
    當勞前碰面，我以台幣十萬元代價買下一把槍械，隨槍附八顆子彈．．．我將該
    槍械及子彈藏放於龍頭檳榔攤，五月一日左右莊良賢（阿賢）指示把槍彈交給子
    ○○，後來子○○說槍壞掉，四月二十九日我到台北市○○○路跟綽號『阿賓』
    拿，（第二號手槍）是莊良賢於四月廿九日或三十日叫乙○○拿到龍頭檳榔攤給
    我，乙○○說『阿賢』交代東西給子○○，所以他就拿到龍頭檳榔攤給我」等語
    （見九一偵字第一九六一號卷一第一００頁背面、第一０八頁背面、第一二五頁
    、一五二頁背面），復於原審九十一年十一月二十八日庭訊時供稱：「第一把槍
    是跟一位綽號『阿賓』的人買，在三重的三和路（下三重交流道第一個紅綠燈右
    轉）麥當勞附近買了一把銀色的手槍，有附八顆子彈，買到第一把手槍時後，莊
    良賢叫我把槍先拿給子○○，過沒有多久，子○○來找我說銀色的手槍是改造的
    壞掉了，要我去跟對方換槍或修理槍，過一段時間，我打電話給買槍的對方，說
    『槍壞掉了，怎麼辦，要幫人家修一修』，對方說『要找人，先把槍交給他』。
    到了四月二十四日我出國前把槍交給對方。二十九日我回國後，去找賣槍的人，
    他說槍不能修，拿一把黑色的槍給我，說是換的」等語（見原審卷二第二０六頁
    ），及於九十二年一月九日供稱：「莊良賢要我順便幫忙買一把槍，另一把槍是
    莊良賢的朋友交給我，二把槍要交給子○○，子○○再交給大陸偷渡客帶到大陸
    給莊良賢」等語（見原審卷三第一九六頁），亦自承扣案之二把手槍係其交給同
    案被告子○○，再轉交予大陸殺手無訛。至於被告癸○○雖辯稱槍枝是要託大陸
    人轉交給莊良賢（或林董），並非要劫毒所用云云，惟果如其所稱大陸人係欲自
    中桶「福生三號」漁船接運毒品，子○○又何需一開始接駁到大陸人士即將槍械
    二把交付予大陸殺手，而非俟毒品接運完畢後再行交付槍枝？又大陸人士若非渠
    等所指派之殺手，僅係單純自中桶「福生三號」漁船接駁轉運毒品海洛因至小桶
    「鴻漁一號」漁船，中桶「福生三號」應無拒絕小桶「鴻漁一號」接運之可能，
    則大陸人士又何需槍殺同夥為運送毒品之謝金郎、謝進聰二人？再者，果如渠等
    所稱槍械係託大陸人士回大陸轉交予莊良賢（或林董），為何卻於海上殺人劫毒
    犯行完成後，同案被告子○○猶將兇槍放置於「鴻漁一號」駕駛座位下，且被告
    癸○○亦於事後至「鴻漁一號」漁艙內取出槍械棄置藉以湮滅證據（詳如後述）
    ？是其所辯，與事實不符，自非可採。
(３)又查，被告癸○○前開雖指稱：「（第二號手槍）係莊良賢託乙○○拿到龍頭檳
    榔攤給我的」云云，而被告余國明亦附和其詞供稱：「確實有看到乙○○拿一包
    塑膠袋的東西交給癸○○，癸○○把東西放在龍頭檳榔攤，後來癸○○跟我聊天
    時，有拿出手槍，所以我想應該是癸○○跟乙○○交談時，乙○○交給癸○○的
    」云云（見原審卷四第九七頁至第九九頁）。惟訊據被告乙○○堅決否認有交付
    手槍予癸○○之事實，而同案被告余國明前開所述係屬臆測之詞，自不得做為被
    告乙○○不利之證據；至於被告癸○○雖指稱第二號手槍係被告乙○○交付云云
    ，惟並無其他積極證據足資認定第二號手槍確實係由被告乙○○所交付，不得據
    為認定被告乙○○亦持有手槍之認定（此部分亦未經公訴人提起公訴），附此說
    明。
３、被告癸○○、與同案被告子○○、莊良賢及二名大陸殺手共同劫毒殺人棄屍燒船
    部分
(１)依同案被告子○○迭於偵查時供陳：「於五月四日下午八時許，從余國明駕駛的
    船上將二名大陸人接到『鴻漁一號』，並將二把槍枝及子彈交給二名大陸人，在
    棉花嶼北部約三十五海浬等候中桶船舶，等到五月五日凌晨五時許，折返棉花嶼
    將二名大陸人放在棉花嶼上，然後回到望海巷漁港加油，五月五日下午三時許，
    癸○○到我家說『中桶快到了』，我馬上出港直接到棉花嶼接走二名大陸人，並
    以無線電對講機聯絡余國明，請他聯絡癸○○以了解中桶船是否已經到了，後來
    余國明回覆『癸○○說商船大約在半夜十二點多會到達』，於是我就開船趕赴棉
    花嶼，並以無線電和中桶取得聯繫，我叫他『阿和』、對方稱我為『阿勇』，雙
    方確認身分後二艘船併靠，二名大陸人跳上中桶（福生三號），我在『鴻漁一號
    』上，約隔十餘分鐘就聽到七、八聲槍響，我想載也死、不載也死，就停在『鴻
    漁一號』等，約半個鐘頭後，該二名大陸人就以『船老大』呼叫我，我就將船靠
    在『中桶』右側，並將『鴻漁一號』的繩子捆在中桶右側中間的船栓，二名大陸
    人從『中桶』搬五大紙箱及塑膠帶散裝的海洛因到『鴻漁一號』，之後二人回到
    『中桶』並叫我上船，上船後發現『中桶』已遭大陸人潑灑柴油，之後他們就將
    沾油的布條丟在機艙旁，我因沒有注意就被火灼傷手、臉等處，．．．（殺害謝
    金郎、謝進聰的地點）約在北緯二五度五八分、東經一二二度三四分，屍體是大
    陸人綑綁，至於船錨是中桶船舶的，可能是大陸人要湮滅證據所用，回港後一個
    小時（五月六日下午二、三點），癸○○到我家找我，我跟他說已經載到貨了，
    並問他為何要殺死二個人，他說是『林董』交待的，我跟癸○○說毒品放在密艙
    內，要他自己去處理，（如果沒有受傷）會跟癸○○以行動電話聯絡，由癸○○
    尋找比較沒人的地方，再打電話給我搶灘，因為我受傷，所以沒有等癸○○的電
    話」等語（見九一年度偵緝字第二四四號影卷第三三至三五頁、第三九頁背面至
    第四十頁、第一一五頁、第一二六頁至第一三０頁），及原審九十二年一月九日
    陳稱：「五月六日凌晨十二點多在海上和對方用對講機連絡到，我稱呼對方『阿
    勇（台語）』，自稱『阿和』，（這些代號在林金興交給我的菜單上均有記載）
    ，我們就將船開到預訂的棉花嶼約三十海哩，到了三點左右，二艘船靠在一起，
    二名大陸客沒有說話就登上對方的船，表示要點貨，我將『鴻漁一號』駛離現場
    約一百到一百五十公尺，後來約隔二十幾分鐘我聽到槍聲，約有七、八聲槍聲（
    大陸客上船時，我就將槍交給他們，表示槍要交給林董，也有表示槍要放在第二
    個船艙內），我聽到槍聲後，又在原處漂流半個小時，將船靠過去對方的船邊，
    我登船後問大陸客『為何要殺死這二個人（台語）』，大陸客說『是林董交代的
    』，毒品是大陸客從對方的船艙內搬出來的，有看到五箱，還有塑膠袋裝了一、
    二十塊白粉，直接搬到我的船上，當時二艘船有綁在一起，一個大陸客在對方的
    船上搬貨，一個在我的船上接貨，我人在我自己的船內駕駛座上，沒有參與搬運
    ，後來我跟其中『阿豪』的大陸人質問時，另一個大陸人就放火，火是大陸人丟
    進去對方漁船內的船艙裡，當時船艙內有漁船的油，後來火燃燒起來，我走不及
    就被燒到」等語綦詳（見原審卷第一七九頁至第一八一頁）。核與子○○駕駛之
    「鴻漁一號」漁船航跡儀（ＧＰＳ）留有航跡線三條，第一條綠色線係九十一年
    四月三十日下午一時四十分許起至同日晚上九時二十五分止由余國明駕駛所留，
    與本案無關。另二條黃色線分別以藍色及紅色線條將之標示在海圖上，第一條藍
    色標示線係五月四日下午一時許至五月五日上午七時三十分止，由子○○駕駛所
    留（下稱第一航跡線），並據被告余國明於九十一年五月十四日供稱：被告子○○交代其務必駕駛新合益十二號漁船準時在九十一年五月四日抵達大陸平潭地區
    沿岸，也就是北緯二十五度二十三分，東經一一九度四十八分之地點，接駁載運
    兩名大陸籍人民，到達時間為五月四日凌晨一時左右等語，經研判出港後至大陸
    航程時間應屬合理範圍（基隆至富貴角十七浬，富貴角至平潭一百浬，總計一一
    七浬，漁船每小時航行十至十二浬），而鴻漁一號自望海巷漁港出港後，接續航
    向北緯二十五度二十九分，東經一二二度五分，即進入棉花嶼之經緯度，為約定
    接送至鴻漁一號漁船兩名大陸人民地點；嗣後駛離棉花嶼又接續航向北緯二十五
    度五三分，東經一二二度三六分，第一次航跡線至此地返航，因無停滯情形，有
    尋找標的之現象；接續航向北緯二五度二九分，東經一二二度六分，返航台灣前
    進入棉花嶼，並自北緯二五度二八分，東經一二二度五分離開棉花嶼，返航至北
    緯二五度八分，東經一二一度四八分望海巷漁港。第二條紅色標示線係五月五日
    下午三時五十五分許至五月六日中午十二時五分止，由子○○駕駛所留（下稱第
    二航跡線），自望海巷漁港出港，接續航向北緯二五度二八分，東經一二二度六
    分，進入棉花嶼經緯度，並於北緯二五度二九分，東經一二二度六分離開棉花嶼
    ；接續航向北緯二五度五四分，東經一二二度三四分，與「福生三號」漁船失火
    地點相吻合；接續航向北緯二五度五八分，東經一二二度三一分，北緯二五度五
    七分，東經一二二度三三分，北緯二五度五八分，東經一二二度三五等地點，此
    三點海域方圓約四浬左右，並有航跡線有中斷之情形，其原因除有ＧＰＳ衛星中
    斷以及「鴻漁一號」漁船ＧＰＳ電源中斷外，另若「鴻漁一號」與「福生三號」
    會合之際，兩漁船有相互繫纜停靠情形，並將引擎關掉導致無法接收衛星，亦有
    此現象，若依此原因，此地點經研判極有可能即是「福生三號」案發地點；嗣後
    接續航向北緯二五度二九分，東經一二二度六分，進入棉花嶼海域，並於北緯二
    五度二七分，東經一二二度五分離棉花嶼返航；接續航向北緯二五度二三分，東
    經一二二度三分，約定送交兩名大陸籍人民回大陸平潭之地點，隨即返航北緯二
    五度八分，東經一二一度四八分望海巷漁港。（見偵一九六一號卷二第六六頁至
    第九五頁），故由此航跡儀（ＧＰＳ），詳細航程、案發地點、出入港次數、會
    合地點之解讀說明及附圖，可以看出：「新合益十二號」至大陸平潭接二名大陸
    人，由「鴻漁一號」載至棉花嶼後返港，再出港至棉花嶼接二名大陸人，之後與
    「福生三號」在北緯二十五度五八分、東經一二二度三四分海域，繫纜會合，旋
    發生喋血事件，另因【福生三號】沈沒，無航跡儀（ＧＰＳ）供判讀其在何處海
    域接毒品，此並經證人楊尚易供證無訛（見偵一九六一號卷一第二十至二二頁）
    ，且有「新合益十二號」、「鴻漁一號」船舶之進出港登記簿影本存卷可證（見
    九一偵字第一九六一號卷一第一六九頁至第一七三頁），並有各該航跡線翻拍圖
    存卷足以佐證。又「新合益十二號」九一年五月四日凌晨一時許到達北緯二五度
    二三度，東經一一九度四八分接駁兩名大陸人名，此地點位置在大陸平潭海域，
    核與被告余國明前述所供「新合益十二號」將該二名大陸人士交與「鴻漁一號」
    ，及自「鴻漁一號」接回該二名大陸人士之經緯度即北緯二十五度二十九分、東
    經一二二度○五分及北緯二十五度二十三分、東經一二二度○三分，確在鴻漁一
    號航跡線內，鴻漁一號在棉花嶼附近航跡線有停滯、交錯及環狀等複雜現象，亦
    核與同案被告子○○所述該處等待、接人情形相符；且基隆漁業電台通報福生三
    號失火地點即北緯二十五度五十四分、東經一二二度三十四分，大陸籍閩晉漁五
    七九八號漁船下網捕漁地點即北緯二十五度四十分、東經一二一度五十五分，亦
    均在鴻漁一號最北航跡線內，據此推斷，「福生三號」船長船員應係在此地點附
    近海域遭殺害棄屍，而「鴻漁一號」航跡線與撈獲屍體地點吻合，足證鴻漁一號
    漁船，於事發當時在案發現場無誤；以上有第一海巡隊洋局一偵字第○九一Ｄ○○一九七六號函及所附鴻漁一號漁船航跡儀分析、研判與解讀專案報告及海圖可
    按（見九一偵一九六一號卷二第六四頁至第九五頁）。由上足見子○○所供其駕
    駛「鴻漁一號」與「福生三號」於死亡事故海域會合，二名大陸殺手登上「福生
    三號」劫毒並槍殺謝金郎、謝進聰，且放火燒燬「福生三號」漁船之自白，與事
    實相符，足堪採信。
(２)又查，被害人謝金郎、謝進聰二人屍體，由於海流移動，由大陸籍漁船「閩晉漁
    第五七九八號」漁船員於五月七日凌晨三時許，在北緯二五度五八分、東經一二
    二度三四分起至北緯二五度五十分、東經一二二度三二分間，八斗子外海三十浬
    即彭佳嶼西北方八浬海域（以下稱死亡事故海域），從事海上作業時以漁網撈起
    ，委託台灣漁船報案，已據證人即該大陸漁船船長吳志輝於警訊時證述無異（見
    相一五八號卷第四頁至第五頁）；且有基隆區漁會漁業電台漁船重要通報紀錄表
    、基隆海巡隊一般事故紀錄通報單及所附○三○七救難海圖、現場相片等存卷足
    憑（見相一五八號卷第十一頁、第十五頁至第十九頁）。而謝金郎、謝進聰所駕
    之「福生三號」漁船，於五月六日凌晨，在北緯二五度五三分、東經一二二度三
    十四分即彭佳嶼東北方三十浬海域失火燃燒，亦據證人即「福昌六十六號」漁船
    船長劉炳成、「勝榮財二號」漁船船長蔡水利等人證述明確（見相一五八號卷第
    二四至第二六頁，原審卷一第二四二頁至第二四七頁）。再查，謝金郎前胸及背
    後有繩索綁縳痕跡，另近距離穿透式槍創傷有四：其一自右耳上側入口，呈橢圓
    形，由後往前偏左傷及
    右顳葉，從
    右耳前出口，呈星形。其二自頭部左顳處入口，呈圓形，由左往右、前往後、下
    往上，傷及左顳及兩側頂葉，從右頂枕部出口。其三自左肘部外處入口，呈圓形
    ，由外往內，從左肘部內側出口。其四自右上背部入口，呈圓形，由下往上、後
    往前、左往右，從右肩部出口。盲管性槍創傷有二：其一自左肋間外側入口，呈
    橢圓形，由左往右、下往上、穿過右第四肋間，再穿入右上臂內側，彈頭留在
    右側肱骨骨折處。其二自左腰背部入口，呈橢圓形，由上往下、後往前、傷及肺
    臟及橫膈，大口徑黃銅彈頭留在左側第七肋骨間。謝金聰前胸及背後有繩索綁縳
    痕跡，另多發性近距離穿透式槍創傷有三：其一自左側顳部至接射入口，呈圓形
    ，由左往右、下往上、前往後造成腦實質穿透式挫傷，從右枕部出口，呈星形。
    其二自左腋窩處入口，呈橢圓形，由左往右、上往下，後往前，從右肋季部寬出
    口。其三自左臀部入口，呈橢圓形，由左往右，從右臀部出口。並有一盲管性槍
    創傷，自左後腰部入口，呈圓形，由後往前、左往右、傷及腸繫膜和左腎，小口
    徑彈頭留在後腹腔等情，業據臺灣基隆地方法院檢察署檢驗員蔡勝洲於偵查時證
    述明確（見九一偵一九六一號卷一第三四九頁至第三五０頁），並有驗斷書、相
    驗屍體證明書及勘驗筆錄在卷足憑（見相一五八號卷第二十頁、第二八頁至第三
    四頁、第四二頁，相一五九號卷第二二頁、第三三頁至第三九頁、第四五頁），
    且被害人謝金郎、謝進聰確因多發性近距離槍創造成出血神經性休克死亡，亦經
    法務部法醫研究所鑑定無異，亦有該所九十一法醫所醫鑑字第○六六八號鑑定書
    存卷足憑（見相一五八號卷第二七八頁至第二八四頁）。堪認謝金郎、謝進聰二
    人，係於五月五日晚間至五月六日凌晨間，在死亡事故海域附近，經人槍擊死亡
    ，殆無疑義。
(３)再查，同案被告子○○於五月四日及五月五日二次出港前均無任何燒傷情事，於
    五月六日返港時臉部、右、左上肢及右下肢呈二度至三度燒燙傷，於同日下午一
    時十七分至行政院衛生署基隆醫院急診處治療，隨後轉往三軍總醫院進行手術，
    亦據證人陳洪鼎、何凱翔、錢志偉、卓卿頡於警訊時證述無訛（見偵一九六一號
    卷一第一七七頁至第一七九頁，第一八七至一八九頁）；且有基隆醫院診斷證明
    書、驗傷診斷書、三軍總醫院病歷摘要及所附手術同意書、人體相片及內載病人
    因人為汽油燒傷、臉部、雙手及右下肢燒傷之醫護生命徵侯記錄等影本在卷可按
    （見相一五八號卷第二一四至二一五頁、第二一七至二二四頁、第二五八至二六
    七頁，相一五九號卷第五六、五七、五九至六六頁）。又查，鴻漁一號駕駛座下
    桶五桶，其出入口並以駕駛座位所覆蓋，必須通過駕駛座位始得進出（見九一年
    偵字第一九六一號卷第八十頁下圖、八十一頁上下圖、八十二頁上圖各照片），
    故二名大陸人取油桶並殺【福生三號】上之謝進聰、謝金郎二人，及焚燒該船時
    ，顯然勢必因須移開駕駛座位始能進出密艙提取油桶，衡情論理，同案被告子○○豈有不知情而未參與之理？是同案被告子○○確係共同與二名大陸殺手縱火燒
    燬「福生三號」，併致其臉上受有新烙之火燒傷痕無誤，子○○前辯不知情云云
    ，全不足採。而扣案第一號及第二號手槍均係由癸○○於五月初交與子○○（已
    如前述），五月七日子○○返港後，再由癸○○自行至鴻漁一號船上取出丟棄，
    迭據被告癸○○供述明確（詳如後述）；其中第一號手槍，經刑事局鑑識人員與
    福生三號海上喋血案屍體內取出彈頭三顆，以比對顯微鏡比對結果，其來復線特
    徵紋痕不吻合，認非由該槍枝所擊發，但該槍機械性能良好認具有殺傷力，第二
    號手槍具有殺傷力，試射之彈頭，經刑事局鑑識人員與福生三號海上喋血案屍體
    內取出彈頭三顆，以比對顯微鏡比對結果，其來復線特徵紋痕相吻合，認均係由
    該槍枝所擊發，有該局刑鑑第0000000000、0000000000號
    鑑定書各一份在卷可稽（見偵一九六一號卷二第三二頁至第四二頁）。堪認上開
    由被告癸○○準備，交由同案被告子○○帶上「鴻漁一號」之手槍乃殺害謝金郎
    、謝進聰行兇工具無異。至於「新合益十二號」漁船係被告癸○○於四月間，以
    自大陸載運大陸客交由日本船送至日本為由，向甲○○承租遭拒，再於四月底或
    五月初與子○○連袂向甲○○請託，經甲○○指定人士陪同為條件方達成租賃事
    宜，業據同案被告甲○○前證供述明確；而同案被告子○○確曾以載偷渡客偷渡
    至日本為名，自「新合益十二號」將該二名大陸人士接駁至「鴻漁一號」，嗣子
    ○○等復以日本船引擎壞掉為由，請「新合益十二號」漁船將二名大陸人士接回
    大陸平潭地區等情，亦據被告余國明前證供述屬實。則「新合益十二號」漁船戴
    運之二名大陸人士，實係下手槍殺被害人謝金郎、謝進聰之行兇者，亦為被告癸○○、同案被告子○○所自承，足證海上接駁大陸殺手之「新合益十二號」船舶
    確係被告癸○○與子○○共同承租，且由子○○親自駕駛鴻漁一號，載運殺手前
    往死亡事故海域與「福生三號」會合以便行兇無誤。甚且「福生三號」因燒燬而
    沉沒，然其所承運之大批毒品卻未消失，反係由同案被告子○○以所駕之「鴻漁
    一號」載至望海巷漁港，再由被告癸○○夥同己○○、辛○○、余國明自「鴻漁
    一號」搬運出來等情，已如前述，足認被告癸○○與同案被告子○○及莊良賢等
    殺人動機係為劫毒，甚為顯明。
(４)被告癸○○又雖辯稱：「因為子○○要找船，五月一日幫子○○去找甲○○，但
    甲○○表示『不借船』，後來又跟子○○二人一起去向甲○○借船（新合益十二
    號），有聽到子○○跟甲○○說要去戴偷渡客，知道子○○找余國明當船長要載
    偷渡客，．．余國明在海上有打電話給我說『子○○有抄一支電話給我，叫我幫
    子○○打該支電話，問對方日本船何時到』，至於子○○在海上的做業的情形，
    我均不知情」云云。惟據被告余國明於原審九十一年十一月二十一日所供：「四
    月底子○○、癸○○從大陸回來跟我說要載大陸客，子○○在出海前（五月三日
    ）有拿一張紙條給我，上面寫說要跟子○○會合的地點（棉花嶼東南東方北緯二
    十五度二十三分，東經一百二十二度二十分），出港後就由我及陳春枝輪流開船
    ，一直開到大陸平潭附近。將二名偷渡客接上『新合益十二號』，就直接將船開
    到預訂的地點即棉花嶼東南東方一、二十海哩處，五月四日晚上八點多時左右，
    將二名偷渡客交給子○○之後，子○○開『鴻漁一號』離開，叫我在棉花嶼等候
    他的消息，我在原地等到五月五日的凌晨一點左右，子○○說『找不到前往日本
    的船，要連絡癸○○』，我答『不知道癸○○的電話』，子○○就將癸○○的電
    話給我，我有連絡到癸○○，當時楊跟我說『會連絡看看』，之後等了好幾分鐘
    ，我問楊『連絡好了沒有』，楊答『可能是日本船引擎故障或是其他原因，會延
    誤時間』，我轉告子○○，等到五月五日早上六點多醒來，我有用無線電話要連
    絡子○○，但是連絡不上，又打電話給癸○○說『新合益十二號船上沒有吃的東
    西』，楊就說『把船先開回來』，結果我五月五日十一點半左右就進八斗子漁港
    ，我進港後打電話給癸○○，癸○○表示『有把一萬元交給辛○○，跟辛○○拿
    錢，並要我去癸○○家』，後來到了癸○○家，我問癸○○這二名大陸客究竟是
    要做什麼，楊說『二名偷渡客是要到日本，可能是要去日本製造毒品』，癸○○
    要我將船再開出去到棉花嶼再等等看，五月五日晚上五、六點時，連絡上子○○
    說『昨天找不到接偷渡客的日本船，因為鴻漁一號船的油料不足，結果子○○就
    回台灣港去加油再出港，並要我在原地等等看，把這二名大陸偷渡客交給日本船
    後，會再跟我連絡』，我一直等到五月五日晚上九點多，子○○叫我打電話給癸○○問『為何都找不到要去接運偷渡客的日本船』。我有打電話給癸○○，楊答
    『叫子○○再等等看，可能日本船很快就到了』，大約在五月六日早上六點多，
    子○○就跟我連絡上說『找不到前往要接運大陸偷渡客要到日本的船隻，叫我將
    二名大陸客接回大陸平潭』」等語，及被告己○○於九十一年五月二十三日檢訊
    時供稱：「五月七日海巡隊帶回屍體時，我就猜到癸○○有涉嫌．．．五月七日
    下午我有問癸○○『這是不是你們做的，這麼慘』，癸○○說『子○○是逼不得
    已』，要我去幫他搬東西」等語（九一偵字第一九六二號卷第十九至二十頁），
    被告壬○○九十一年九月二十三日原審庭訊時供陳：「癸○○打電話告知我說外
    海有一艘船燒掉了，是不是你叫的那艘船，我表示船並不是我聯絡的，癸○○有
    告訴我船名是『福生三號』，我去問丁○○但他表示不清楚。隔天癸○○打電話
    問我是不是把毒品吞了，我表示船並不是我聯絡的，所以我並不知道，隔天我找
    到丁○○，丁○○表示船上二人被找到但被打死了，我問癸○○是不是他們的人
    把船上的人打死，楊說不知道但叫我不要跟他聯絡因他要避風頭」等語，是「福
    生三號」從事本次走私毒品事宜，係被告癸○○經手洽定，出港前，被告癸○○
    已知「福生三號」係由謝金郎、謝進聰駕駛將扮演中桶角色，且知交接該批毒品
    之經緯度。「福生三號」自大桶之船舶實際接駁該批毒品後，被告癸○○即迅自
    貨主口中得知，甚至由謝金郎經被告丁○○、壬○○之回報獲得確認，整個具體
    運毒過程及細節，被告癸○○完全知情並充份掌握，其參與運輸毒品事實，至為
    明顯。又同案被告子○○與二名大陸人士至海上劫走「福生三號」所承運毒品之
    行為，其中運送該二名殺手之交通工具即「新合益十二號」漁船，係被告癸○○
    與子○○共同承租，行兇槍枝係由被告癸○○準備，「福生三號」欲將該批毒品
    交由小桶之船舶接返陸地之路線地點，亦僅被告癸○○、子○○等人知悉，同案
    被告子○○等人劫獲之毒品，均交由癸○○保管藏匿等情，業如前述；衡情論理
    ，被告癸○○與子○○等人就此殺人部分有犯意聯絡及行為分擔，亦極明確；
    參以其於四月二十四日偕同子○○至大陸地區與林金興會面，已知被告壬○○仲
    介之船長並非子○○，卻猶與同案被告莊良賢向林金興表示，船長即是子○○；
    而被告癸○○與同案被告子○○請余國明、陳春枝出海載運大陸殺手，卻向被告
    余國明、陳春枝二人隱暪該二大陸人士此行真正目的，對之訛稱：「要將此二大
    陸客交由日本船偷渡至日本」等語，就一般人之日常生活經驗以觀，本件黑吃黑
    殺人劫毒案件，唯有參與其事者始知日本船係虛構，當被告余國明因與子○○聯
    繫上出問題請被告癸○○通知日本船時，被告癸○○口頭應允後實際並無撥打任
    何電話聯絡之行動，即對被告余國明稱「日本船主機故障．．．或半夜日本船會
    到．．．」等詞，足見被告癸○○自始即知日本船根本不存在，且被告癸○○亦
    知所謂日本船實係本案代表運毒之中桶船舶，始有告以何時會到等訊息至明。再
    觀以被告癸○○於同案被告子○○等人行兇前夕，即向被告壬○○查問「福生三
    號」失火訊息，於同案被告子○○行兇後尚未返港前，癸○○即已向余國明暗示
    「子○○因伊妻與之吵架回娘冢，子○○要去台東找他太太」云云，其預先虛構
    此情，顯係以隱匿同案被告子○○將因燒傷住院之情事，被告癸○○苟未參與此
    殺人犯行，焉有此先見之明及異常行止？且被告癸○○經刑事局測謊鑑驗結果呈
    不實反應，有該局0000000000號鑑驗結果通知書存卷可按（見偵一九
    六一號卷二第二九頁至第三一頁）。本院再應被告癸○○要求送測謊鑑驗「 (一
    )渠參與策劃將扣案毒品不是為了販賣牟利；(二)渠將兩枝槍械交給子○○不是
    為了槍劫扣案毒品使用；(三)渠沒有參與策劃福生三號漁船殺人、搶劫。」等項
    ，結果均呈不實反應（見本院二卷第八頁），且鴻漁一號返港後，係由辛○○、
    癸○○、余國明、己○○等四人，共同自子○○所駕鴻漁一號搬運海洛因上岸，
    置於癸○○所駕綠色廂型車上，再由癸○○開至山海觀社區，再轉搬入癸○○之
    轎車上，業如前述（併見九一年偵字第一九六二號卷第十一至二十三、六十、六
    一頁己○○供述），且嗣後癸○○又要求己○○前去鴻漁一號內取出二把行兇枝
    槍，嗣因己○○託詞找不到而由癸○○自取（詳如後述），可見本案全在子○○
    、癸○○二人掌控之中，亦足證被告等前後反覆不一之供述，全屬卸責狡辯之詞
    。綜上所述、足見被告癸○○與同案被告莊良賢、子○○等人確有共謀於中途劫
    取運輸中之毒品，設如本案未暴發，則渠等即可向林金興詭稱為他人所奪，而僅
    負擔共同出資可免交付販賣毒品利益予林董之責任，而起意強盜殺人奪取運輸中
    毒品，以此「黑吃黑」方式獲取暴利，而囑不知情之余國明、陳春枝駕駛新合益
    十二號漁船至大陸接運二名殺手，交由子○○駕駛鴻漁一號漁船，駛往死亡事故
    海域附近，再由該二名大陸殺手持癸○○所準備手槍將福生三號船長謝金郎、船
    員謝進聰擊斃，劫取該批承運毒品，而後放火棄屍，甚為明顯。
４、被告癸○○自「鴻漁一號」駕駛座下自行取走扣案之第一、二號槍後再棄置槍械
    部分
(１)被告己○○於偵查時供稱：「我們搬完毒品，約當天十七時，癸○○說『你去幫
    我把那兩支尋上來』，但我沒去，後來他打手機催我於是我從家中趕赴會合前往
    望海巷漁港『鴻漁一號』漁船內密艙搜尋，最後由癸○○找到以粘布再裹膠帶的
    一包槍械，．．．我怕的要死，怎麼可能還幫癸○○找槍？所以假裝找槍，就跟
    癸○○說找不到，癸○○自己上去鴻漁一號找，取出用塑膠袋包的東西，跟我說
    不就在這裡」等語（九一偵字第一九六二號卷第十三頁、第六二頁），並於原審
    庭訊時供稱：「癸○○拜託我們去搬運東西，但我不知道那些東西是毒品，我也
    沒有拿槍砲給癸○○，當時他叫我們去搬運東西後說還有一包東西，我不敢去，
    當時他是打電話給『老二』（子○○），『老二』接電話後就跟癸○○講，後來
    癸○○將電話拿給我，『老二』跟我說那包東西放在衛星導航機器下面，當時我
    是有看到一包東西，但是我不敢下去拿就說沒看到，後來癸○○就跳下去拿那包
    東西」等語（九一聲羈字第七二號卷第十一頁），核與同案被告子○○於偵查時
    供稱：「癸○○五月七日要取貨時，以行動電話問我『車子（槍）放在那裡』，
    我說『在（鴻漁一號）裡面，隨便找也可以找到，了不起放在駕駛座下面』，後
    來他把電話給己○○聽，我有跟己○○說『放在駕駛座下面』」等語（九一偵緝
    字第二四四號影卷第三五、三六頁）；核與被告癸○○於九十一年九月二十三日
    原審庭訊時供稱：「五月七日子○○打電話給我，表示船上有一些東西要我幫忙
    搬運．．．我將東西搬到我的車上載回山海觀我住處，子○○過兩小時打電話表
    示有一小包東西有沒有拿到，我說沒有，後來子○○要我回船上拿，我跟己○○
    去拿二次，第一次沒拿到，第二次才拿到」等語大致相符，顯見同案被告子○○
    藏匿於「鴻漁一號」漁船駕駛座下之二把槍械（即扣案之第一、二號手槍），確
    實係由同案被告子○○以電話告知被告癸○○及己○○，並由被告癸○○自船艙
    內取出無訛；至於被告癸○○辯稱並不知道拿的東西是槍云云，核與被告己○○
    暨同案被告子○○前開供述不相符合，且被告癸○○既係安排殺人劫毒之主謀，
    怎可能不知所拿取之物為槍械，是其所辯，並非可採。
(２)又被告癸○○坦承其拿到扣案之第一、二號手槍後，即將手槍分別棄置於基隆市
    ○○街及八斗子漁港漁會附近等情，且警方亦確實依癸○○於九十一年五月二十
    六日及六月六日警詢時之供稱：「帶同警方搜獲槍枝即為我丟掉的槍枝」、「經
    反覆思量願意供出另一把槍械所在，該把槍械目前藏放在八斗子漁港漁會旁北都
    冷凍廠之廢水排水孔附近我願意帶同警方前往取出」等情（見九一偵字第一九六
    一號卷一第八三頁、第一一五頁），而分別由被告癸○○帶同檢警人員至基隆市
    ○○街基水冷凍廠後山尋回上開第一號手槍，並循線至基隆市八斗子漁港內漁會
    旁北都冷凍廠廢水排水孔附近港內，由潛水人員李溪源尋回上開第二號手槍等情
    ，有癸○○前開警訊筆錄暨其手繪之棄槍現場圖、臺灣基隆地方法院檢察署檢察
    官九十一年五月二十六日、九十一年六月七日之刑事勘驗筆錄各一份在卷可考（
    附於同上案卷第七八、八六、一二三頁），且據潛水人員李溪源於偵查時證述明
    確（同上偵卷第一二０頁），此部分之犯行，堪以認定。
(三)被告癸○○、乙○○、庚○○及同案被告莊良賢共同販賣第一級毒品海洛因，及
    被告乙○○與同案被告莊良賢共同販賣第三級毒品Ｋ他命部分：
１、訊據被告癸○○、乙○○、庚○○矢口否認有販賣毒品之犯行，被告癸○○辯稱
    ：「沒有販賣毒品海洛因，有將第一藏毒處所之鑰匙透過李林蒼交給乙○○」云
    云；被告乙○○辯稱：「沒有販賣毒品海洛因或Ｋ他命，查到的一百七十七萬元
    不是販賣毒品所得，是賭博贏來的」云云；被告庚○○辯稱：「乙○○外出販賣
    毒品海洛因時均隨同一起出門，於毒品交易時在乙○○之身旁」云云。
２、經查：
(１)被告癸○○、乙○○與同案被告莊良賢共同以營利販賣為目的而持有劫奪自「福
    生三號」中桶船舶之第一級毒品海洛因之事實，業據被告乙○○於警詢時供稱：
    「警方查扣現金一百七十七萬元是綽號『阿正』（莊良賢）男子委託我至雲林縣
    東勢鄉向綽號『阿文』之男子向『阿正』購買海洛因的代價．．．我依據『阿正
    』指示搬走該批海洛因磚之後，『阿正』主動打電話給我，要求我依據他所指示
    的對象，將海洛因磚送至對方手上，並允諾事後會給我報酬，這短缺的三十七塊
    都是『阿正』指示我送達他指定的對象．．．在車上查獲一百七十七萬現金是莊
    良賢打電話要我去雲林東勢處向阿文拿一七七萬。有向我說要拿一七七萬，但是
    阿文與莊良賢之間的交易數額我不清楚，我只是負責幫他受貨及收錢」等語（九
    一偵字第一九六四號卷第十五、三二、九一頁）、復於原審九十一年五月二十五
    日為羈押調查時供稱：「我是用手提袋分兩次搬運當時大概是搬了三百五十幾塊
    。中間短少的是『阿正』叫我送給他人的有三次，一個是在三天前送到樹林送到
    北二高土城交流道下方路邊給『阿文』海洛因磚三塊，當時沒收錢，另外一次是
    同一天送到台中交給綽號『岳兄』十幾塊的海洛因磚也是沒有收錢，還有一次於
    隔天也是在台中交給綽號叫『阿興』之人好幾塊的海洛因磚也是沒有收錢，我幫
    阿正當時只說事後會給我好處，但沒說有多少好處」等語（九一年聲羈字第六二
    號卷第六頁）、再於偵查時供稱：「二十日有持一小塊毒品給『阿文』看，然後
    再賣給他四塊，售價不知道，但是後來叫我去收一百七十七萬時就被抓了」等語
    （九一年偵字一九六四號卷第一七三頁）；核與被告庚○○於九十一年五月二十
    五日警詢時陳稱：「我記得二十二日後的某天下午，乙○○用手提袋裝著已開封
    及未開封的數塊海洛因磚前往北二高土城交流道下交給一名不詳男子」等語（九
    一年偵字第一九六四號卷第二一頁）、原審九十一年五月二十五日羈押調查時供
    稱：「我有看過一次跟乙○○去北二高土城交流道，看他拿毒品給別人」等語（
    九一聲羈字第六二號卷第九頁）、及檢察官訊問時供稱：「五月二十四日當天本
    想去換鞋子，我們從宜蘭出發本想到台中逛街後到台北換鞋子，後來就沒有去，
    後來乙○○接到電話，他稱呼對方『阿兄』，然後我們就去台西，在台西有很多
    人，晚上十一點多往台西一個三合院，他自己下車，他何時上車我忘了．．．被
    查獲的錢是他拿給我，說是賭博贏來的」等語（九一偵字第一九六四號卷第七六
    頁、第一一五頁）大致相符，且員警於山海關社區第一藏毒處所採集之數枚指紋
    ，經鑑定之結果為被告乙○○所有，即由臺灣基隆地方法院檢察署檢察官依法對
    被告乙○○之0000000000號行動電話進行監聽，被告乙○○於九十一
    年五月二十四日確實多次與綽號「岳兄」、「阿文」之人聯絡交易毒品及取款之
    事宜，此有監聽譯文（附於九十一年監字第００００二三號偵查卷）在卷可考，
    警方並因此於九十一年五月二十五日循線於國道中山高速公路員林收費站拘提被
    告乙○○及庚○○，並當場查扣車內販毒所得一百七十七萬元整，並因被告乙○○、庚○○均於警訊時坦承自第一藏毒處所分二次將毒品海洛因搬運至第二藏毒
    處所等情，而在被告乙○○之導引下在第二藏毒處所查獲雙獅牌地球磚三百二十
    一塊（其中四塊裝有八十包），此有臺灣基隆地方法院檢察署檢察官拘票二紙、
    內政部警政署刑事警察局扣押筆錄、扣押物品目錄表各二份在卷可參（見偵一九
    六一號卷二第一至五頁、第七至九頁、第十一至第十二頁）；扣案之海洛因磚經
    十點一公克、純度百分之八十八點二，純淨重一百零一公斤二百八十點一五公克
    之海洛因磚三百二十一塊，有該局調科壹字第三二○○○一三一五號鑑定通知書
    附卷可稽（見偵字第一九六一號卷二第五一頁）。堪足認定被告乙○○於偵查時
    供稱「係依同案被告莊良賢之指示交付毒品海洛因及收取價款」之自白與事實相
    符，較為可信。被告乙○○於原審及本院審理時否認前情，或稱不想帶警方去抓
    賭場、或稱故意亂說云云，均與常情不符，自非可採。再查，被告庚○○係與被
    告乙○○自宜蘭一同駕車至基隆第一藏毒所，並與乙○○共同點數海洛因數量，
    並裝入共同準備之行李箱內，運回宜蘭大坡路租屋處第二藏毒所藏放，嗣後並多
    次與乙○○至土城、台中等地接洽購毒者，而販賣海洛因之行為，係為極度隱密
    之行為，外人復難以查覺，而被告庚○○與乙○○為親密之同居男女朋友關係，
    乙○○前無固定收入，而與莊良賢共同而於販售毒品後，始有巨額金錢受入，衡
    情論理，則被告庚○○既對乙○○南下販毒收取價金等情知之甚詳，復有共同以
    此營利以為生活開銷之意，則被告庚○○顯係基於為自己犯罪之意思，即非無據
    。
(２)又被告癸○○、同案被告莊良賢、子○○共同起意劫奪中桶船舶「福生三號」漁
    船內之第一級毒品海洛因，並私運入台交由被告癸○○安置處理，由其委託被告
    余國明、己○○、辛○○共同將毒品海洛因自「鴻漁一號」漁船內搬至癸○○駕
    駛之汽車內，再由被告癸○○自行在基隆市山海關社區租賃第一藏毒處所，並將
    毒品海洛因搬運置放於第一藏毒處所內，嗣趕赴大陸地區與同案被告莊良賢會合
    ，並由被告癸○○輾轉將第一藏毒處所之鑰匙交予被告乙○○，以便被告乙○○
    依指示處分販賣該批劫奪之毒品海洛因，並陸續已出售三十七塊海洛因磚等情，
    已如前述，是被告癸○○為前開劫奪毒品海洛因之實際處分人，其與同案被告莊
    良賢間，自始即基於將劫奪之毒品海洛因對外販賣圖利而遂行渠等劫奪毒品之犯
    行，並交由被告乙○○實際負責交易運送事宜，故被告癸○○、乙○○、庚○○
    及同案被告莊良賢間，共同運輸、販賣第一級毒品之犯行堪以認定。
３、至於被告乙○○與同案被告莊良賢共同販賣第三級毒品Ｋ他命部分，業據被告乙○○於檢察官訊問時供稱：「（問：Ｋ他命之來源及用途）五月上旬莊良賢打電
    話給我，叫我到中部，他自己先聯絡好中部的朋友，在中港路交流道口，有一個
    人問我是否為『阿賢』的朋友，我說『是』，對方就拿六包東西給我，我拿回宜
    蘭存放，等莊良賢指示，要我送哪裡我就送哪裡，後來依莊良賢之指示先送海洛
    因，被查獲後就有Ｋ他命．．．四月中旬莊良賢打電話給我，去台中中港路拿安
    非他命十包，每包約一公斤，對方也是他聯絡好的人，年約三十幾歲身高跟我差
    不多，Ｋ他命那個人大約三十歲比我高，安非他命我拿回宜蘭後，也是他叫我拿
    去給一位四十歲的人，是拿到基隆五堵交流道給他，並未拿錢．．．大約是五月
    二十二日左右送Ｋ他命到台中，但對方沒買」等語（見九一偵字一九六四號卷第
    二二三、二二四、二二九頁），並有扣案之Ｋ他命六包重約六０五五點四八公克
    ，淨重六００一點五六公克在卷可佐，且經送內政部警政署刑事警察局檢驗結果
    ，亦確實檢出三級毒品「愷他命」（又名Ｋ他命）成分，有該局出具之刑鑑字第
    ０九一０一五六０一二號鑑驗書一份在卷可參（見偵字第一九六一號卷二第四三
    頁至第四五頁）。按販賣毒品罪，並不以販入後復行賣出為必要，只須以營利為
    目的，將毒品販入或賣出，有一於此，其犯罪即告成立，被告乙○○既自承受同
    案被告莊良賢交付之Ｋ他命是打算要賣等情，顯然其持有Ｋ他命之始即為販賣所
    用，是其偵查中之自白，與事實相符，可以採信，其於審理時改口否認涉有共同
    販賣毒品云云，尚非可採。至於被告乙○○於偵查中自白有販賣第二級毒品安非
    他命部分，並無其他證據以資佐參，尚難僅以其前開自白而論罪（此部分未經檢
    察官提起公訴），附此敘明。
(四)偽造文書部分：
    訊據被告癸○○坦承有冒用何志勇名義向不知情之王素貞租屋（第一藏毒處所）
    之事實，業據被告癸○○於偵查及原審審理時供承：「是以撿到的
    去承租，租完房屋後
    ，印章是八日早上在基隆安欄橋刻印店刻的，是八日上午看房子，晚上簽租約，
    九日上午出租人幫我裝上窗簾，下午約二、三點交屋，給我二把鑰匙」等語不諱
    （九一偵字第一九六一號卷第二一四頁），核與證人王素真於偵查及原審審理時
    證稱：「對方以何志勇名義向我租房子，六日下午先拿鑰匙給租屋處的小姐，七
    日下午癸○○拿二千元訂金給售屋小姐，八日上午向癸○○拿一萬八千元，九日
    幫癸○○裝窗簾，晚上七點交屋，．．我有問對方有無結婚，他說沒有結婚，還
    拿出
    仲介的郭小姐寫的，契約書上『何志勇』簽名是對方自己簽的，」等語無異（參
    同上偵卷第二一七頁），且有租賃契約書存卷可按（見偵字第一九六一號卷一第
    四０一頁證物袋內資料），是被告癸○○前開自白與事實相符，足以採信。
(五)違反直航至大陸地區及使大陸人民來台（台灣地區與大陸地區人民關係條例）部
    分：
１、訊據被告癸○○、甲○○矢口否認有直航至大陸地區或使大陸人民進入台灣地區
    之犯行，被告癸○○辯稱：「不知道是要載運殺手，子○○告訴我是要載二名大
    陸技術人員在公海轉搭日本船到日本」云云；被告甲○○辯稱：「當時癸○○及
    子○○是說船在公海接人，沒有直航到大陸或要做大陸人進入台灣」云云，共同
    被告陳春枝辯稱：「沒有進入大陸地區，當時是說要在公海上接人」云云。
２、經查：共同被告陳春枝於九十一年五月十五日警詢時供稱：「我於九十一年五月
    三日至七日間兩次出港係受甲○○託付，與余國明一同前往大陸平潭地區協助載
    運兩名大陸籍男子偷渡。我出港前二至三天前某天早上，甲○○與他太太一同至
    我家邀集我前往大陸平潭協助兩名大陸男子偷渡，允諾事成之後給我新台幣三萬
    元做為代價，因此我才允諾此事。九十一年五月三日早上九時許，我到達八斗子
    漁港並至『新合益十二號』船上，當時子○○、甲○○已在該處等候，之後余國
    明也到達，而子○○、甲○○便先行離去，於是我與余國明並開始籌備出港事宜
    ，我與余國明於十時四十五分由八斗子漁港報關出港，出港後由我跟余國明輪流
    駕駛往大陸平潭地區行駛，於九十一年五月四日凌晨一時許到達該處，並由余國
    明與大陸方面安排偷渡事宜之對方聯絡，約等候一個小時左右一艘小船載運兩名
    大陸男子與我們會合，這兩名年約三十歲大陸男子隨即登上『新合益十二號』，
    之後我與余國明便載運該兩名男子到棉花嶼附近，我們約在九十一年五月四日二
    十時左右到達棉花嶼，余國明以小型對講機與子○○聯絡上之後約隔十幾分鐘我
    見子○○獨自一人駕駛一部小快艇與我們會合，兩船靠穩後兩名大陸男子便轉登
    上子○○所駕駛之小快艇（鴻漁一號），子○○離開後不久以無線電聯絡我們，
    並指示我們在棉花嶼等他將該兩名大陸人士送至負責接運偷渡之日本船舶，於是
    我與余國明在棉花嶼等待至五月五日上午天亮時，不見子○○返回，於是我們便
    返回八斗子漁港，於十一時左右入港，下船前余國明指示我在中午十二時返回船
    上，於是我先回家盥洗並吃飯後，十二點左右回到八斗子漁港，看見甲○○與余
    國明站在『新合益十二號』旁，甲○○對我說子○○與大桶（指負責安排入境的
    船舶）未連絡上，因此我必須和余國明再次出港將該兩名大陸男子載返大陸，經
    我考慮三萬元尚未到手，因此同意再次出港，之後我便和余國明一同準備出港事
    宜之後，我們於五月五日下午二十左右出港，我直接將船開至棉花嶼一帶，並於
    五月五日約七時左右到達等候子○○，約於五月六日凌晨四時許，我們終於和子
    ○○聯絡上但未見到子○○本人，子○○透過無線電指示我們將兩名大陸男子載
    回大陸，於是余國明便以行動電話聯絡他在台灣本島的老大（癸○○），請示如
    何處理。余國明聯絡之後對我說，還是將人載回大陸吧，我們便在該處等候子○○。天亮後不久，子○○駕快艇靠近，之後兩名大陸籍男子跳上『新合益十二號
    』，我與余國明便將他們二人送回大陸平潭附近，再由余國明聯絡大陸方面派人
    接回該兩名大陸籍男子，完成後我便與余國明駕駛『新合益十二號』直接返八斗
    子漁港，當日下午二時左右入港」等語（見九一偵字第二六二三號卷第十八頁）
    ，核與被告余國明於原審九十一年十一月二十一日所供：「四月底子○○、癸○○從大陸回來跟我說要載大陸客，有跟甲○○談我是載大陸客船的船長，原本說
    有十萬元報酬，後來只拿七萬元，餘三萬元是陳春枝的。但事實上沒有拿到錢。
    甲○○怕我們會做別的事情，所以要陳春枝隨行，陳春枝也知道要到大陸平潭去
    接大陸客，出港後就由我及陳春枝輪流開船，一直開到大陸平潭附近。在抵達平
    潭前有打電話叫子○○連絡好二名偷渡客，子○○說『已經連絡好了』。大概是
    五月四日凌晨一、二點才在大陸平潭接到二名大陸偷渡客，當時是我打電話給一
    位大陸人綽號叫『小陳』或『老六』，他說二名偷渡客己經出港了。二名偷渡客
    是由小船載過來，因為天色很黑所以沒有看到船名，我將二名偷渡客接上『新合
    益十二號』，就直接將船開到預訂的地點即棉花嶼東南東方一、二十海哩處，將
    二名偷渡客交給子○○，並在原處等子○○的消息，等到五月五日早上六點打電
    話給癸○○說『新合益十二號船上沒有吃的東西』，楊就說『把船先開回來』，
    結果我五月五日十一點半左右就進八斗子漁港，癸○○要我將船再開出去到棉花
    嶼再等等看，大約在五月六日早上六點多，子○○就跟我連絡上說『找不到要接
    運大陸偷渡客到日本的船隻，叫我將二名大陸客接回大陸平潭』。五月六日半夜
    十一、十二點左右，我連絡到大陸的『小陳』或『老六』，把二名偷渡客交給大
    陸的小船。之後我就直接把船開回八斗子漁港，在五月七日中午時就回來八斗子
    漁港」等語相符。查被告余國明前述所供「新合益十二號」將該二名大陸人士交
    與「鴻漁一號」，及自「鴻漁一號」接回該二名大陸人士之經緯度即北緯二十五
    度二十九分、東經一二二度○五分及北緯二十五度二十三分、東經一二二度○三
    分，確實在「鴻漁一號」航跡線內，「鴻漁一號」在棉花嶼附近航跡線有停滯、
    交錯及環狀等複雜現象，此有第一（基隆）海巡隊製基隆籍「鴻漁一號」ＣＴＯ
    ─八四四一漁船航跡儀（ＧＰＳ）分析、研判、解讀專案報告在卷可參，自以被
    告陳春枝於偵查時之供述較為可採。且據被告己○○於九十一年五月二十三日檢
    訊時供稱：「余國明五月三日開新合益十二號出港前三、四天子○○、癸○○、
    余國明跟我說他們與日本船約好，問我可否聯絡大陸方面的人，是否有人能安排
    載兩名大陸客走。我用我的手機打給大陸蛇頭『小龍』，然後由子○○與小龍接
    洽．．．後來余國明說日本船接不到，所以他們又載回去」等語（九一偵字第一
    九六二號卷第十七至十九頁），足見被告癸○○、余國明、甲○○與同案被告陳
    春枝、子○○等人，確實明知「新合益十二號」漁船欲往大陸平潭地區海域接運
    二名大陸偷渡客（殺手），且亦共同使該大陸偷渡客（殺手）進入台灣地區海域
    無訛。
３、再查，「新合益十二號」漁船，於五月三日上午十時出港，五月五日上午十一時
    三十分回港；五月五日下午二時二十分再度報關出港，五月七日下午二時零五分
    返港，亦有海岸巡防總隊安檢站進出港登記簿影本存卷可按。又五月四日晚間，
    同案被告子○○在棉花嶼附近海域將被告余國明、陳春枝所載之二名大陸人士接
    走前夕，被告余國明曾接續以所有0000000000行動電話與被告癸○○
    所有000000000000號行動電話聯絡五通，接著被告癸○○以所有0
    000000000門號行動電話與被告余國明所有0000000000號行
    動電話聯絡二通，被告余國明隨後復以所有0000000000行動電話與被
    告癸○○所有0000000000號行動電話聯絡二通等情，有各該電話通聯
    在卷可稽。顯見被告癸○○、余國明間於等待載運二名大陸人士期間有密切連絡
    之事實。且查，被告余國明於七日凌晨一時四十分許，確曾以扣案000000
    00000門號ＳＩＭ卡與大陸地區00000000000號電話聯絡，亦經
    內政部警政署電信警察隊第一中隊偵測屬實，有該隊電警一刑字第○九一五○○
    七九三○號函存卷足以佐證；且經原審依職權函查行政院海岸巡防署海巡防總局
    第一海巡隊關於「新合益十二號」漁船是否進入大陸地區領海再進入台灣地區領
    海之結果，「新合益十二號」在北緯二五度二三分、東經一一九度四八分處接運
    大陸人民部分，確已進入大陸地區領海；而在北緯二五度二九分、東經一二二度
    五分海域將二名大陸人民交給「鴻漁一號」接運之地點，為我國之內水；又「鴻
    漁一號」與中桶船舶「福生三號」會合之處（北緯二五度五四分、東經一二二度
    三四分至北緯二五度五八分、東經一二二度三五分海域），為我國專屬經濟海域
    ，此有行政院海岸巡防署巡防總局第一海巡隊洋局一偵字第０九二Ｄ０００二八
    一、０九二Ｄ０００四六四號函各一份在卷可參（見原審卷三第二一六頁至第二
    一八頁，原審卷四第二至第四頁），並佐以基隆籍鴻漁一號ＣＴＯ─八四四一漁
    船航跡儀分析研判解讀專案報告內之資料，足見被告余國明與陳春枝確實駕駛「
    新合益十二號」至大陸平潭附近海域載運二名大陸人士進入台灣地區領海無誤，
    是被告甲○○空言否認，自非可採。
二、被告癸○○辯稱：「其乃調查局航業海員調查處（下稱海調處）線民，為取得林
    金興等人走私毒品始參與犯行」云云；其辯護人亦以「綜合卷證資料，檢警人員
    確依被告供述起出涉案槍械、追回已流出之毒品，符合毒品危害防制條例減刑之
    規定」等情，為其辯護。惟查：
(一)依海調處調查人員即證人張和平於九十一年九月十八日檢訊時證稱：「癸○○四
    月廿四日至廿八日到大陸找林董並沒有跟我們講，沒有講林董真實身份．．．五
    月五日晚十一點多至五月五日凌晨向熊一山專員講，只講『福生號』，並沒有講
    船長是誰，他只提供一個交接毒品的經緯度，沒有講說他是擔任『中桶』的角色
    ，沒有講起岸毒品是由另外一艘小船負責，沒有講他替莊良賢準備槍枝也沒有講
    他將槍交給子○○．．．五月六日熊專員有問他『福生三號』失火案，他說不知
    道，五月七、八、九日都有問他，他說他要去瞭解，熊專員說『你去問林董』他
    說他不敢．．．五月十一日以前他沒有跟我說子○○被燒傷，五月十四前沒有跟
    我們講莊良賢、子○○涉案事，他之前曾經說過這件事可能是林董在搞鬼，他人
    到大陸後，他找到『林董』，經過他研判知道是子○○搞鬼，林董也在追查子○○」等語（見九一年偵字第一九六一號卷一第三五二頁以下），及於原審九十一
    年十一月二十八日庭訊時證稱：「印象中在九十一年四月中旬，在癸○○家中他
    表示綽號林董，要癸○○運送一百五十對（三百塊）的海洛因磚回台灣，大陸部
    分由莊良賢運送及連繫，台灣部分由癸○○負責找船，四月十五日之後，大約隔
    一、二天癸○○都會跟找連絡，四月二十九日癸○○、我及熊一山、趙舜荑四人
    在癸○○的家中見面，楊說『台灣的漁船己經準備就序，因為仲介的人還無法告
    知船名，所以要等確定船名後，再轉告調查局』。五月一日我與趙舜荑、熊一山
    三人到金門辦案，二日癸○○打電話連絡我說『事情緊急，希望能夠面談』，直
    到五月五日晚上十一點多，熊一山開車到基隆癸○○家中與癸○○見面，當時癸○○說『船名是福生號ＣＴ二號木殼船，經緯度Ｎ二七．００、Ｅ一二四．００
    ，另一組Ｎ二七．００、一０八四三五代號叫阿水，一二二三一四代號叫阿順』
    ，並說『福生號預備在東北部一百海哩處二艘船碰面』，且提供台灣接獲人的電
    話0000000000，仲介人的電話0000000000。海調處在五月
    六日早上十點向台北地檢署申請上開二支電話監聽。後來監聽時福生三號的案子
    已經發生。癸○○在五月十九日有提到子○○說『林董要求他到大陸說明，所以
    他人在大陸，遭槍擊的船員確實是吳碧光介紹的船隻，林董交付的經緯度有請子
    ○○協助去看圖，發生碟血案當天子○○曾經有請他幫忙找船到大陸接偷渡客，
    後來子○○和二名大陸人並未去日本，而是子○○載二名大陸人搭快艇出海，他
    懷疑子○○出海的原因是去劫毒』，癸○○未曾提過莊良賢要他買槍的事，也沒
    有提及乙○○或是綽號骨頭的人，當時相信癸○○所述可能是子○○弄的」等語
    （見原審卷二第二三九至第二四五頁），核與證人趙舜荑於九十一年九月四日檢
    訊時陳稱：「癸○○買槍的事他沒有講，我跟楊某四、五月間見過兩、三次主要
    是打聽販毒的事，他是講一些狀況，但不明顯，他有提林董叫他找船的事，但沒
    有說具體經過．．．他有提在海上攔截的事，但並無定論，因為我們沒有辦法完
    全掌握，所以最後也沒有結論」等語（九一偵字第一九六一號卷一第三一一至三
    一三頁），及原審九十一年十一月二十八日調查時證稱：「九十一年四月間癸○○有跟海調處反應，有人要從北韓輸入大批的毒品海洛因進台，四月到五月間癸○○表示他在連繫中，所述的都是案件的旁枝，並非主要線索，我們到金門後，
    癸○○要求我們儘速回台灣，金門的案子還沒有結束就發生了福生三號案件，五
    月五日晚上十一點二十分左右，這是我第一次到癸○○家中，監聽票是五月七日
    早上十一點上線監聽的，結果五月七日中午就出現福生三號命案的消息，當日下
    午三時許有打電話給癸○○問『怎麼回事』，楊答『不清楚』」等語，及證人熊
    一山到院證稱：「海調處得到的訊息都很晚知悉，五月五日當天晚上才知道船名
    ，經緯度及船隻使用的頻道，癸○○五月五日表示船應該是五月七日下午以後才
    會進港，所以訊息得到太晚。癸○○並未提及在子○○船上（鴻漁一號）搬運東
    西的事」等語相符（見原審卷二第二四六至第二五一頁），並有法務部調查局航
    案卷宗在卷可佐（見原審卷三第七至第六四頁）；再參以證人蕭瑞豪即承辦本案
    之員警於九十一年九月二十三日檢訊：「癸○○到案後原本矢口否認他有涉及毒
    品及槍枝事件。他有提到他是調查局的線民，本案是子○○所做。他說他知道有
    毒品走私之事但他否認他有參與，然後經過我們拘提余國明、己○○、辛○○等
    人到案後他才承認他有替子○○去運毒品及槍枝。就是在本案相關共犯到案後他
    才講出來山海觀藏毒地點」等語（九一年偵字第一九六一號卷一第三八四頁），
    及原審九十一年十一月十四日調查時證稱：「在五月二十二日晚上十一時許在中
    正機場拘提癸○○，剛開始癸○○沒有主動供出涉及福生三號的毒品案件，後來
    是因為我們也同時拘提到余國明、辛○○、己○○等人到案，及載運毒品車輛的
    車主吳國賓通知到場偵訊，且本人有告訴癸○○如果涉嫌本案，希望及早供出，
    日後偵審會酌審他犯案的動機及犯後的態度，之後癸○○才表示知道毒品藏放的
    地方，並經警方製作筆錄後，帶同警方前往基隆市山海觀社區ｖ棟十三樓，但警
    方到達後發現屋內己經沒有毒品存在，僅餘包裝袋、塑膠袋等物，經警方派員採
    集屋內的證物，將疑似一級毒品海洛因粉末的包裝袋送回刑事局鑑驗。後來警方
    一直追問有關於毒品及槍械的下落，癸○○告訴警方毒品可能是綽號『骨頭』的
    處，癸○○也不清楚。癸○○有提供骨頭所使用的行動電話，經過警方清查之後
    發現，綽號骨頭的男子可能為乙○○，但癸○○也沒有辦法百分之百肯定，經過
    刑事警察局指紋室由送驗的包裝袋上指紋，比對證實為乙○○所有，對乙○○之
    行動電話實施通訊監察，鎖定乙○○的行，並由乙○○的通話內容，證實乙○○確實有販賣毒品的情形，警方就在五月二十三日凌晨在國道中山高速公路將乙○○拘提到案，癸○○是在五月二十三日瑞芳分局製作第二份筆錄時，才提到是
    受命於『林董』負責安排走私毒品相關事宜，也有提到他是調查局的海調處的線
    民，癸○○沒有一開始就供出槍械及毒品，是透過秘密證人的供述才知道有毒品
    及槍械的事，一開始癸○○否認有任何毒品及槍械的情形，但看到警方拘提到己○○、辛○○、余國明到案之後，癸○○才供出確實有毒品這件事情」等語（見
    原審卷一第二二七至第二四一頁），顯見被告癸○○確實並未在到案後第一時間
    內，主動供出相關之槍械及毒品事宜無誤。
(二)再查，被告癸○○雖曾於四月中旬等日向海調處舉發此次走私毒品案，但其僅抽
    象指陳林董欲走私一百零五公斤毒品，對於莊良賢、子○○等運毒劫毒之具體計
    畫，卻隻字未提；其確於四月二十日與同案共犯子○○共赴大陸地區向林金興報
    告有關租用中桶船舶私運毒品經過，卻亦未告知海調處人員此事。又果如其自承
    於五月二日跟隨被告壬○○，已知被告壬○○係轉請被告丁○○僱用謝金郎駕駛
    「福生三號」接駁毒品事宜，卻僅向海調處陳報，走私船名叫「福生號」，既未
    表明船舶全名，亦未告知船長叫謝金郎；再者，其明知「福生三號」接交該批毒
    品之經緯度有二，卻僅向海調處人員檢舉其中與大桶接運毒品位置，另一處交運
    毒品與小桶位置則隱匿未告知。如其係以口頭方式與被告壬○○接洽如何運毒之
    事，卻僅提供壬○○日常所用電話予海調處人員，渠等接洽經過及內容，事後亦
    無向調查人員反應；其已知被告壬○○專門用以聯絡私運毒品之專線新電話，卻
    匿而不報，只提供被告壬○○舊電話與海調處人員，該專線新電話則於談妥重要
    具體運毒訊息，且福生三號已自大桶船舶接運毒品後，再向海調處人員陳報；又
    其已知林金興係計劃以另外小桶船舶將此批毒品起岸，卻向海調處人員偽稱「福
    生三號接運成功後，漁船將停靠基隆市漁會旁，伺機於晚上分批取出」等情；且
    其受同案被告莊良賢之命準備作案槍枝、子彈，卻隱而不報，作案槍枝係其交與
    子○○亦未陳明，嗣子○○等人行兇後，將兇槍送回，其仍不露口風；又如本案
    私運中被劫毒品已在伊手中，並由其承租房屋藏置，但海調處人員據媒體報導後
    ，曾詢問楊某有關福生三號喋血案始末，其竟表示不知情；而其已知同案被告子
    ○○等人涉案，五月七日甚已獲悉子○○被火燒傷，卻未將上情告之海調處人員
    ，直至子○○於五月十一日逃至大陸，始於五月十九日自大陸地區向海調處人員
    表示，本案應與子○○有關，然斯時偵查機關業已掌握此一訊息；再如被告癸○○專門用以聯絡私運毒品之電話，並未提供與海調處幹員查證等情，業據證人張
    和平、趙舜荑證述無誤，並有海調處航處緝字第○九一五二七○二二二○號函載
    明：「被告癸○○確係本處提報獲准之運用緝毒諮詢人員，除報請台北地檢署指
    揮偵辦外，並向該署聲請通訊監察。被告於九一年四月中旬向本處檢舉：長期滯
    留大陸之台籍毒梟『林董』將指使手下『阿賢』自大陸走私一○五公斤（一五０
    對，每對三五０公克）海洛因來台。九十一年五月四日楊某來電欲告知具體船名
    等資料，本處聯絡人熊一山乃於五月五日晚間與另一同仁在基隆市與楊某會面，
    楊某稱『福生號ＣＴ２木殼船』（未說明為福生三號）已於五月三日由八斗子出
    海接運毒品，接運成功後漁船將停靠基隆漁會旁，伺機於晚上分批取出等情．
    ．福生三號漁船發生海上喋血案媒體報導後，本處人員詢問楊某始末，楊某表示
    不知情，渠亦在瞭解中，至五月九日楊某自大陸來電報稱，本案應與子○○有關
    」等（見偵字第一九六一號卷一第三五五至三五六頁），及法務部調查局航業海
    員調查處九十一年十二月三日出具之航處緝字第０九一五二七０四一一０號函附
    之「福生三號漁船喋血案」卷宗影本一份可參（原審卷三第七至六四頁），足見
    被告癸○○確實對本案海上運毒部分之主要過程均充份了解，如其能完整翔實提
    供與緝毒人員，本案偵辦過程及結局將完全改觀，同案被告子○○等正犯必無機
    會逃匿國外，部分毒品亦不致外流，被告癸○○如能將載運殺手之船舶名稱及準
    備槍枝交與子○○之真相，據實告知海調處人員，被害人謝金郎、謝進聰二人被
    槍殺之命運亦將得以避免。換言之，依被告癸○○向海調處人員所舉發事項，根
    本令海調處人員無法確實掌握整個私運毒品各項狀況，亦無從查證各項疑點進而
    查緝此犯罪。綜上所言，被告癸○○係利用海調處人員作為掩護其實際參與犯行
    之事實或一旦東窗事發用以卸責之道，其主觀上既非出自向海調處人員舉發犯罪
    以利偵破該案之意，自不符合毒品危害防制條例第十七條之供出毒品因而破獲之
    要件。
三、又原審依被告暨其指定或選任辯護人之聲請，分別就被告己○○、辛○○、庚○○、丁○○之警訊、偵查錄音帶勘驗之結果「被告己○○於九十一年五月二十二
    日警訊錄音帶、被告辛○○九十一年五月二十三日警訊錄音帶、被告庚○○於九
    十一年五月二十五日之偵訊錄音帶、被告丁○○九十一年六月十三日偵訊錄音帶
    均為空白沒有聲音」部分，經原審函詢臺灣基隆地方法院檢察署及基隆市警察局
    第二分局之結果，為「被告己○○、辛○○到案後，帶至刑事警察局偵訊室由專
    案小組共同訊問，期間均有全程同步錄音，惟查當時使用ＡＩＷＡ牌ＪＳ三九五
    型錄音機，疑因機型老舊致錄音未成；被告丁○○偵訊錄音帶無聲音及被告庚○○偵訊錄音帶音量微弱一節，經查書記官於製作筆錄前均有按照程序操作，且見
    代表正常錄音之燈號發亮始開始記錄，不明係因機器故障或其他原因導致失音」
    等情，有基隆市警察局第二分局基警分二刑字第０九一０００九九八六號、基隆
    地檢署戊○清清九十一偵一九六四字第０一五七三號函各一份在卷可參（見原審
    卷三第一五三頁、第一五五頁）。按刑事訴訟之目的固重在發見實體真實，其手
    段則應合法正當，以保障人權。依刑事訴訟法第二百二十九條至第二百三十一條
    之規定，司法警察（官）固有調查犯罪嫌疑人犯罪情形及蒐集證據之職權，而得
    詢問犯罪嫌疑人，惟依同法第一百條之二準用同法第一百條之一第一項之規定，
    司法警察（官）詢問犯罪嫌疑人，除有急迫情況且經記明筆錄者外，應全程連續
    錄音；必要時，並應全程連續錄影。考其立法目的，在於建立詢問筆錄之公信力
    ，並擔保詢問程序之合法正當；亦即在於擔保犯罪嫌疑人對於詢問之陳述係出於
    自由意思及筆錄所載內容與其陳述相符。故司法警察（官）詢問犯罪嫌疑人如違
    背上開規定，其所取得之供述筆錄，究竟有無證據能力，原應審酌司法警察（官
    ）違背該法定程序之主觀意圖、客觀情節、侵害犯罪嫌疑人權益之輕重、對犯罪
    嫌疑人在訴訟上防禦不利益之程度，以及該犯罪所生之危害，暨禁止使用該證據
    對於抑制違法蒐證之效果，及司法警察（官）如依法定程序有無發現該證據之必
    然性等情形，本於人權保障與社會安全之均衡維護精神，依比例原則，具體認定
    之。但如犯罪嫌疑人之陳述係屬自白，同法第一百五十六條第一項已特別規定「
    被告之自白，非出於強暴、脅迫、利誘、詐欺、違法羈押或其他不正之方法，且
    與事實相符者，得為證據」，則被告在警詢之自白如係出於自由意思而非不正之
    方法，且其自白之陳述與事實相符，縱令司法警察（官）對其詢問時未經全程連
    續錄音或錄影，致詢問程序不無瑕疵，仍難謂其於警詢自白之筆錄無證據能力。
    本件被告己○○、辛○○、庚○○、丁○○對其於警詢或檢察官訊問時自白之筆
    錄，從未爭執係出於不正之方法，僅否認其自白之真實，惟依據前述其餘共犯之
    供述及相關證據綜合判斷之結果，已足資認定被告己○○、辛○○、庚○○、丁○○等人在警詢及檢察官訊問時之自白與事實相符，應予採為認定被告等人犯罪
    之主要證據，附此說明。
四、查被告行為後，懲治走私條例已於九十一年六月二十六日修正公布，並自同年月
    二十八日生效，其中第二條第一項之法定刑由七年以下有期徒刑，得併科新台幣
    二十萬元以下罰金、及第三條第一項之法定刑由五年以下有期徒刑、拘役或科或
    併科新台幣九萬元以下罰金，修正為第二條第一項法定刑為七年以下有期徒刑，
    得併科新台幣三百萬元以下罰金，第三條第一項修正為法定刑五年以下有期徒刑
    、拘役或科或併科新台幣一百五十萬元以下罰金，新舊法比較結果，以舊法有利
    於被告，依刑法第二條第一項但書規定應適用舊條例處斷。又福生三號兇案發地
    點約係在北緯二五度五四分、東經一二二度三四分起至北緯二五度五十八分、東
    經一二二度三五分間（取大陸漁船船長證詞、基隆漁業電台通報失火地點與航跡
    線之界線值），即【彭佳嶼東北方三十浬海域】，依中華民國領海及鄰接區法第
    三條之規定：「中華民國領海為自基線起至其外側十二浬間之海域」，兇案發地
    點已非屬中華民國領域，依刑法第七條前段之規定：「本法於中華民國人民在中
    華民國領域外犯前二條以外之罪，而其最輕本刑為三年以上有期徒刑者，適用之
    」，則本件所涉係犯最輕本刑為三年以上有期徒刑之罪，依上開規定，本院自有
    管轄權，又福星三號為我國籍漁船，依刑法第三條規定，亦有管轄權，合先予以
    敘明。
五、核被告癸○○所為，其與林金興、莊良賢、子○○共同接洽中桶船舶海上運送毒
    品部分，係違反毒品危害防制條例第四條第一項之運輸第一級毒品罪、修正前懲
    治走私條例第二條第三項（公訴人漏未記載）、第一項之私運管制物品進口未遂
    罪；其以黑吃黑方式劫奪中桶船舶福生三號之第一級毒品部分，係違反台灣地區
    與大陸地區人民關係條例第十五條第一款應依同條例第七十九條第一項之使大陸
    人民非法進入台灣地區罪、及違反同條例第二十八條第一項應依第八十條第一項
    之台灣船舶航行至大陸地區罪（公訴人漏未論及）處斷、槍砲彈藥刀械管制條例
    第七條第四項之持有手槍彈藥罪、同條例第十一條第四項之持有其他可發射子彈
    具有殺傷力之手槍罪及同條例第十二條第四項之未經許可持有子彈罪（公訴人漏
    未論及）、刑法第三百三十二條第一項之強盜殺人罪（公訴人誤載為第四款）、
    第二百四十七條第一項遺棄屍體罪及第三百五十三條第一項之毀壞船艦罪（公訴
    人均漏未論及）、毒品危害防制條例第四條第一項之運輸第一級毒品罪、修正前
    懲治走私條例第二條第一項之私運管制物品進口罪；其冒用何志勇名義承租第一
    藏毒處所，並搬運毒品至第一藏毒處所陸上運輸部分，係犯第二百十六條、第二
    百十條之行使偽造私文書罪（至所犯第二百十七條偽造署押印文罪為行使偽造私
    文書罪之階段行為，不另論罪，公訴人均漏未論及）、毒品危害防制條例第四條
    第一項之運輸第一級毒品罪；其與同案被告莊良賢、被告乙○○間將毒品海洛因
    自第一藏毒處所搬至第二藏毒處所，並由被告乙○○、庚○○將部分毒品販售予
    他人部分，係違反毒品危害防制條例第四條第一項之運輸及販賣第一級毒品罪。
    被告壬○○、丁○○所為，均係違反毒品危害防制條例第四條第一項運輸第一級
    毒品海洛因罪、修正前懲治走私條例第二條第三項、第一項私運管制物品進口未
    遂罪（公訴人漏未論及）。被告己○○、辛○○所為，係違反毒品危害防制條例
    第四條第一項之運輸第一級毒品罪、修正前懲治走私條例第三條第一項運送管制
    走私之物品罪（公訴人漏未論及）。被告乙○○所為，係違反毒品危害防制條例
    第四條第一項之運輸及販賣第一級毒品罪、同條例第四條第三項之販賣第三級毒
    品罪、修正前懲治走私條例第三條第一項運送管制走私之物品罪（公訴人漏未論
    及）。被告庚○○所為，係違反毒品危害防制條例第四條第一項之運輸及販賣第
    一級毒品罪、修正前懲治走私條例第三條第一項運送管制走私之物品罪（公訴人
    漏未論及）。被告甲○○所為，係違反台灣地區與大陸地區人民關係條例第十五
    條第一款應依同條例第七十九條第一項之使大陸人民非法進入台灣地區罪、及違
    反同條例第二十八條第一項應依第八十條第一項之台灣船舶航行至大陸地區罪處
    斷（公訴人漏未論及）。又被告癸○○、子○○二人雖非駕駛「新合益十二號」
    漁船至大陸地區之駕駛人，惟其與「新合益十二號」漁船之實際所有人被告甲○○、駕船之被告余國明、陳春枝間為共同實施之關係，依刑法第三十一條第一項
    之規定，仍論以違反台灣地區與大陸地罪人民關係條例第二十八條第一項應依第
    八十條第一項之台灣船舶航行至大陸地區罪處斷之共犯。被告癸○○、壬○○、
    丁○○與林金興、莊良賢、子○○間，就毒品危害防制條例第四條第一項之運輸
    第一級毒品罪、修正前懲治走私條例第二條第三項、第一項之私運管制物品進口
    罪未遂間；被告癸○○與同案被告莊良賢、子○○及兩名大陸殺手間，就違反毒
    品危害防制條例第四條第一項之運輸第一級毒品罪、修正前懲治走私條例第二條
    第一項之私運管制物品進口罪、槍砲彈藥刀械管制條例第七條第四項之持有手槍
    彈藥罪及同條例第十一條第四項之持有其他可發射金屬或子彈具有殺傷力之手槍
    罪、同條例第十二條第四項之未經許可持有子彈罪、刑法第三百三十二條第一項
    之強盜殺人罪、第二百四十七條第一項遺棄屍體罪、第三百五十三條第一項毀壞
    船艦罪及違反台灣地區與大陸地區人民關係條例第十五條第一款應依同條例五第
    七十九條第一項使大陸人民非法進入台灣地區，及違反同條例第二十八條第一項
    ，應依八十條第一項之台灣船舶航行至大陸地區罪處斷等各罪間（但兩名大陸殺
    手間不犯此二罪，此部分除外）；被告癸○○、余國明、己○○及辛○○就毒品
    危害防制條例第四條第一項之運輸第一級毒品罪及修正前懲治走私條例第三條第
    一項運送管制走私物品罪間；被告乙○○、庚○○、癸○○與莊良賢就毒品危害
    防制條例第四條第一項之運輸、販賣第一級毒品罪間，及被告乙○○與莊良賢間
    就毒品危害防制條例第四條第三項之販賣第三級毒品罪間；被告甲○○、余國明
    、癸○○與同案被告陳春枝、子○○等人間，就台灣地區與大陸地區人民關係條
    例第十五條第一款應依同條例第七十九條第一項使大陸人民非法進入台灣地區罪
    及違反同條例第二十八條第一項應依第八十條第一項之台灣船舶航行至大陸地區
    罪處斷部分；均有犯意之聯絡及行為之分擔，皆為共同正犯。被告癸○○（就運
    輸第一級毒品海洛因部分）與莊良賢、子○○另行起意以「黑吃黑」方式劫奪中
    桶船舶「福生三號」上之毒品海洛因，被告癸○○與被告己○○、辛○○、余國
    明自「鴻漁一號」將毒品海洛因搬運上陸，被告癸○○將毒品海洛因搬運至第一
    藏毒處所，及將第一藏毒處所鑰匙輾轉交付予被告乙○○，使被告乙○○、庚○○將毒品海洛因自第一藏毒處所搬至第二藏毒處所等，多次運輸毒品海洛因行為
    ，惟均基於單一之運輸毒品犯意，屬一犯意接續多次行為，只成立一個運輸第一
    級毒品罪；又被告癸○○冒用「何志勇」名義，先後二次在房屋租賃一式二份之
    契約內偽造署押行為，仍屬一犯意接續多次行為，只成立一行使偽造私文書罪；
    被告乙○○從第一藏毒處所將毒品海洛因搬運至第二藏毒處所，雖分二次運輸毒
    品海洛因，惟均基於單一之運輸毒品犯意，屬一犯意接續多次行為，只侵害一個
    法益，應為接續犯，均屬單純一罪。又按，自大陸地區私運物品進入台灣地區，
    以私運物品進口論，懲治走私條例訂有明文。次按海洛因屬毒品危害防制條例第
    二條第二項第一款規定之第一級毒品，非經許可，不得無故販賣、運輸；且係行
    政院發布之「懲治走私條例公告管制物品項目及其數額」甲項第四規定之毒品，
    為管制物品。而私運管制進口之毒品入台，係一行為而觸犯運輸毒品及私運管制
    物品進口二罪名，屬想像競合犯之裁判一罪應從較重之運輸毒品罪處斷，而運輸
    毒品與販賣毒品有方法結果之牽連關係，應依刑法第五十五條從一重之目的行為
    即販賣毒品罪處斷，最高法院著有七三年台覆字第十七號判例可參。是被告癸○○（同意以中桶船舶與林金興、莊良賢運輸第一級毒品部分）以一行為同時觸犯
    走私管制物品毒品海洛因未遂罪及運輸第一級毒品罪；被告壬○○、丁○○以一
    行為同時觸犯走私管制物品之毒品海洛因未遂罪及運輸第一級毒品罪；被告己○○、辛○○以一行為同時觸犯運送管制走私物品罪及運輸第一級毒品罪；被告庚○○以一行為同時觸犯運送管制走私物品罪及運輸第一級毒品罪；被告乙○○以
    一運輸行為同時觸犯運送管制走私物品罪及運輸第一級毒品罪；均有想像競合犯
    關係，各應從重依運輸第一級毒品罪處斷。被告癸○○持有第一級毒品海洛因之
    低度行為，均為運輸第一級毒品（同意以中桶船舶與林金興、莊良賢、子○○運
    輸第一級毒品部分）、及運輸第一級毒品（以黑吃黑方式劫奪中桶船舶內之第一
    級毒品海洛因至被告乙○○、庚○○販毒第一級毒品海洛因部分）之高度行為所
    吸收；被告癸○○偽造私文書後持以行使，偽造私文書之低度行為為高度之行使
    行為所吸收，並利用不知情之刻印店人員偽刻印章，為間接正犯，而此偽刻印章
    與偽造何志勇署押均為偽造私文書之部分行為，不另論罪；被告己○○、辛○○
    、乙○○、庚○○持有第一級毒品海洛因之低度行為，為運輸第一級毒品之高度
    行為所吸收。被告癸○○、甲○○與同案被告陳春枝所為二次以「新合益十二號
    」漁船航行至大陸地區犯行，時間緊接，方法相同，所犯構成要件各相同之罪名
    ，顯係出於概括之犯意為之，依連續犯之規定均論以一罪，並均依法加重其刑。
    被告癸○○、乙○○、庚○○所為多次販賣第一級毒品犯行，時間緊接，方法相
    同，所犯構成要件各相同之罪名，顯係出於概括之犯意為之，依連續犯之規定均
    論以一罪，並均依法加重其刑，其法定刑為無期徒刑、死刑部分，依刑法第六十
    五條第一項、第六十四條第一項規定，均不得加重。被告癸○○於福生三號漁船
    上，與二名不詳年籍姓名之大陸男子持槍射殺殺二人，其時間緊接，方法相同，
    所犯構成要件各相同之罪名，顯係出於概括之犯意為之，依連續犯之規定論以一
    罪，並依法加重其刑，其法定刑為無期徒刑、死刑部分，依刑法第六十五條第一
    項、第六十四條第一項規定，均不得加重。被告癸○○所犯使大陸人民進入台灣
    地區罪、船舶船行至大陸地區罪、及運輸第一級毒品罪、私運管制進口物品罪、
    販賣第一級毒品、行使偽造私文書罪間；被告乙○○、陳文惠所犯運輸及販賣第
    一級毒品罪間；被告乙○○持有第三級毒品Ｋ他命部分與販賣第三級毒品罪間；
    被告甲○○所犯使大陸人民進入台灣地區罪與船舶航行至大陸地區罪間；均有方
    法結果之牽連關係，為牽連犯，被告癸○○、乙○○、陳文惠均應從情節較重之
    販賣第一級毒品罪處斷，被告乙○○應從重之販賣第三級毒品罪處斷，被告甲○○則從重論以使大陸人民進入台灣地區罪。被告癸○○以一持有行為，所犯持有
    手槍、彈藥及其他可發射子彈具有殺傷力之手槍罪、未經許可持有子彈罪，有想
    像競合關係，應從重之持有手槍彈藥罪處斷。被告癸○○所犯持有手槍彈藥罪、
    使大陸人民進入台灣地區罪、船舶船行至大陸地區罪、強盜故意殺人罪、間，有
    方法目的之牽連關係，為牽連犯，應從重之強盜故意殺人罪處斷。毀棄屍體罪、
    毀壞船艦罪係為湮滅強盜故意殺人犯行所為，應為強盜故意殺人罪所吸收，不另
    論罪。被告癸○○所犯強盜故意殺人罪與販賣第一級毒品罪間，犯意各別，行為
    不同，應分論併罰。本件被告壬○○曾因違反台灣地區與大陸地區人民關係條例
    案件，上訴經本院判處有期徒刑八月，於八十八年十一月十日執行完畢；被告甲○○因違反麻醉藥品管理條例案件，法院判刑應執行有期徒刑六年二月，於九十
    年十一月六日假釋期滿未經撤銷視為執行完畢，均有卷附台灣高等法院檢察署刑
    案記錄簡覆表及本院被告全國前案紀錄表可按，渠等受有期徒刑之執行完畢，其
    等於五年以內再犯本件有期徒刑以上之罪，均為累犯，至被告壬○○所犯法定刑
    為死刑，無期徒刑部分，依刑法第六十四條第一項、第六十五條第一項不得加重
    。又按犯罪之情狀可憫恕者，得酌量減輕其刑，刑法第五十九條定有明文；該條
    之酌量減輕其刑，必須犯罪另有特殊之原因與環境等等，在客觀上足以引起一般
    同情，認為即予宣告法定低度刑期猶嫌過重者，始有其適用，最高法院固著有四
    十五年臺上字第一一六五號判例可稽，惟客觀上是否足以引起一般同情，除受其
    犯罪之特殊原因與環境影響外，最低法定刑之輕重亦有重大之影響（釋字第二六
    三號解釋參照）。本件被告壬○○、丁○○、己○○、辛○○所犯毒品危害防制
    條例第四條第一項之運輸第一級毒品罪，被告庚○○所犯毒品危害防制條例第四
    條第一項之販賣第一級毒品罪，其法定最低刑為無期徒刑、死刑，而被告壬○○
    、丁○○因一時貪念為謀取仲介船舶之高利，致罹刑章；被告己○○、辛○○僅
    係臨時在龍頭檳榔攤受被告癸○○之要求，前往望海巷漁港「鴻漁一號」漁艙內
    搬運毒品海洛因，渠等並非一開始同意之際即知悉所搬運之物品為毒品海洛因，
    係在搬運過程時，始知悉搬運之物應為毒品；被告庚○○雖明知被告乙○○所搬
    運之物為毒品海洛因（白粉），並提供其出租之第二藏毒處所供被告乙○○藏放
    毒品，惟其與乙○○係屬親密之同居男友關係，則與乙○○共同販賣第一級毒品
    ，尚屬人情之常；渠等惡性並非無赦，本院認為宣告法定最低度之刑即無期徒刑
    ，猶嫌過重，其犯罪之情狀尚非全無可憫之處，均應依刑法第五十九條之規定分
    別減輕其刑，其法定刑為死刑、無期徒刑，依刑法第六十四條第二項、第六十五
    條第二項之規定減輕其刑。公訴人雖僅就被告癸○○違反毒品危害防制條例第四
    條第一項之運輸及販賣第一級毒品罪、懲治走私條例第二條第一項之私運管制物
    品進口罪、台灣地區與大陸地區人民關係條例第十五條第一款應依同條例第七十
    九條第一項之使大陸人民非法進入台灣地區處斷、槍砲彈藥刀械管制條例第七條
    第四項之持有手槍彈藥罪及同條例第十一條第四項之持有其他可發射子彈具有殺
    傷力之手槍罪、刑法第三百三十二條第四款之強盜殺人罪、第二百十條之偽造私
    文書罪之犯行提起公訴，然檢察官就犯罪事實一部起訴，其效力及於全部，本件
    被告癸○○所犯修正前懲治走私條例第二條第三項、第一項之私運管制物品進口
    未遂罪、台灣地區與大陸地區人民關係條例第二十八條第一項應依第八十條第一
    項之台灣船舶航行至大陸地區罪、刑法第二百四十七條第一項遺棄屍體罪、第三
    百五十三條第一項之毀壞船艦罪、第二百十六條、第二百十條之行使偽造私文書
    罪、第二百十七條偽造印章及署押罪之犯罪事實，與前揭論罪科刑之運輸第一級
    毒品、偽造文書部分，分別有想像競合犯關係、方法結果之牽連關係及吸收關係
    ，已如前述，就屬於裁判上一罪之懲治走私條例第二條第三項、第一項之私運管
    制物品進口未遂罪、台灣地區與大陸地區人民關係條例第二十八條第一項應依第
    八十條第一項之台灣船舶航行至大陸地區罪、刑法第二百四十七條第一項遺棄屍
    體罪、第三百五十三條第一項之毀壞船艦罪、及實質上一罪之第二百十六條、第
    二百十條之行使偽造私文書罪、第二百十七條偽造印章及署押罪等未起訴部分為
    起訴效力所及，本院得一併加以裁判。又公訴人雖僅就被告壬○○、丁○○違反
    毒品危害防制條例第四條第一項之幫助運輸第一級毒品海洛因之犯行提起公訴，
    然檢察官就犯罪事實一部起訴，其效力及於全部，本件被告壬○○、丁○○所犯
    修正前懲治走私條例第二條第三項、第一項之私運管制物品進口未遂罪部分之犯
    罪事實，與前揭論罪科刑之毒品危害防制條例第四條第一項之運輸第一級毒品海
    洛因部分，有想像上競合犯之關係，已如前述，此部分未起訴部分為起訴效力所
    及，本院得一併加以裁判。再公訴人雖僅就被告己○○、辛○○、乙○○違反毒
    品危害防制條例第四條第一項之運輸第一級毒品海洛因之犯行及被告庚○○違反
    毒品危害防制條例第四條第一項之幫助運輸第一級毒品海洛因之犯行提起公訴，
    然檢察官就犯罪事實一部起訴，其效力及於全部，本件被告己○○、辛○○、乙○○、庚○○所犯修正前懲治走私條例第三條第一項之運送管制走私物品罪部分
    之犯罪事實，與前揭論罪科刑之毒品危害防制條例第四條第一項之運輸第一級毒
    品海洛因部分，有想像上競合犯之關係，已如前述，此部分未起訴部分為起訴效
    力所及，本院得一併審理。又公訴人雖僅就被告甲○○與同案被告陳春枝違反台
    灣地區與大陸地區人民關係條例第十五條第一款應依同條例第七十九條第一項之
    使大陸人民非法進入台灣地區處斷之犯行提起公訴，然檢察官就犯罪事實一部起
    訴，其效力及於全部，本件被告甲○○與同案被告陳春枝所犯違反台灣地區與大
    陸地區人民關係條例第二十八條第一項應依第八十條第一項之台灣船舶航行至大
    陸地區罪之犯罪事實，與前揭論罪科刑之使大陸人民非法進入台灣地區部分，有
    方法結果之牽連關係，已如前述，此部分未起訴部分為起訴效力所及，本院得一
    併加以裁判。原審以被告等罪證明確，予以論罪科刑，固非無見，惟被告癸○○
    以黑吃黑方式殺害福生三號船長船員而劫奪所運輸之第一級毒品，其與原運輸毒
    品犯行犯意各別、行為不同，應分論併罰；且運輸後販賣第一級毒品，兩者間實
    有方法目的之關係，應從重之販賣第一級毒品罪處斷；被告壬○○、丁○○兩人
    受有報酬，係以為自己犯罪之意思，共同參與犯罪構成要件行為，非僅係促成或
    助長犯罪行為實施之幫助犯；被告庚○○所為亦非單純幫助運輸毒品，係以自己
    共同犯罪之意思，參與犯罪構成要件行為之實行；又沒收現金亦無追徵其價額之
    問題；又兩名大陸殺手並不犯違反台灣地區與大陸地區人民關係條例第十五條第
    一款應依同條例五第七十九條第一項使大陸人民非法進入台灣地區，及違反同條
    例第二十八條第一項，應依八十條第一項之台灣船舶航行至大陸地區罪處斷各罪
    ，原審認兩名大陸殺手亦犯此二罪，並與癸○○、莊良賢等人間有犯意聯絡行為
    分擔之共犯關係，自屬不當。原審判決有上揭可議之處，被告等上訴否認犯罪，
    雖無可取，惟檢察官上訴意旨指摘原判決不當，求予撤銷改判，則有理由，原判
    決既有可議，即屬無可維持，應由本院將原判決撤銷予以改判。爰審酌被告癸○○利用其在法務部調查局海調處提供線索為掩護，實際參與運輸、販賣毒品海洛
    因（運輸之毒品海洛因磚數量高達近四百塊），並為圖一己之私利，共同以殺人
    之方式強盜中桶船舶「福生三號」漁船內之毒品海洛因，並將被害人謝金郎、謝
    進聰之屍體以船錨捆綁拋入海中，放火燒燬「福生三號」等令人髮指之行逕劫奪
    毒品，當時並造成漁民出海之不安感，其事後猶有飾詞卸責，並無任何悔改之心
    ；被告壬○○、丁○○明知被告癸○○欲運輸大量（近四百萬海洛因磚）之毒品
    入台，竟基於仲介費用之高利，介紹「福生三號」船舶作為運輸毒品海洛因之中
    桶船舶，對於社會治安影響甚鉅；被告己○○、辛○○於搬運之際明知搬運之物
    為毒品，猶共同參與自「鴻漁一號」漁船內搬運毒品至岸上，惟渠等於一開始並
    非明知搬運之物為毒品海洛因，惡性非大，然此舉仍造成社會治安之惡化、毒品
    之泛濫等事實；被告乙○○明知第一藏毒處所內藏有大量毒品海洛因，猶受同案
    被告莊良賢之指示，將毒品海洛因搬運至第二藏毒處所，藉以販售牟利，並積極
    配合莊良賢之販賣毒品網絡，或積極送交毒品海洛因予貨主，或向貨主收取毒品
    之對價，雖其於偵查時坦承犯行，惟其到院後矢口否認犯行，顯然並無悔改之誠
    意；被告庚○○明知被告乙○○所搬運之物為毒品海洛因（白粉），猶與乙○○
    共同點數海洛因磚之數量以便回報同案被告莊良賢，且共同裝入行李箱後運回其
    所租之第二藏毒處所供被告乙○○藏放毒品；被告甲○○為貪圖小利，同意提供
    船舶給被告癸○○、同案被告子○○前往大陸地區載運偷渡人士，並同意前往載
    運大陸人士等一切情狀，分別量處如主文所示之刑；被告癸○○、乙○○依刑法
    第三十七條第一項規定，均宣告褫奪公權終身；被告癸○○並定其應執行之刑及
    宣告褫奪公權終身，以示儆懲。
六、扣案在第一藏毒處所查獲之淨重一、二七公克（毛重五、○七公克）第一級毒品
    海洛因粉末、在第二藏毒處所查獲之淨重一百十四公斤八百三十點一公克（純質
    淨重一零一公斤二百八十點一五公克、純度百分之八十八點二）之第一級毒品海
    洛因磚三百二十一塊、淨重六公斤一點五六公克（毛重六公斤五十五點四八公克
    ）之第三級毒品Ｋ他命，為公告管制之毒品，應依毒品危害防制條例第十八條第
    一項前段沒收銷燬之。自被告乙○○車上查獲之現金一百七十七萬元，為被告乙○○、庚○○、癸○○、莊良賢販賣毒品所得之財物；被告壬○○自行從轉手給
    「福生三號」漁船三十萬元定金內取走五萬元部分，為其共同運輸毒品所得之利
    益，均應依毒品危害防制條例第十九條第一項規定沒收，如一部不能沒收時，以
    其財產抵償之。在第一藏毒處所扣得雙獅地球牌海洛因包裝袋十個、黃色塑膠外
    包裝五個、透明塑膠包裝袋十個、中型透明塑膠袋五十五個、大型黑色塑膠袋十
    八個、手提塑膠袋八個、膠帶二捲，為被告癸○○所有；在第二藏毒處所查扣之
    暗紅色大型行李箱一只及自乙○○車上查扣之行動電話四具，為被告乙○○所有
    ；分別扣得之超高頻無線話報機（ＳＳＢ）、中國移動門號000000000
    00ＳＩＭ卡二只，為共犯子○○、余國明所有，均為供運輸或販賣第一級毒品
    聯絡所用之物，應依刑法第三十八條第一項第二款之規定沒收之。仿貝瑞塔廠半
    自動手槍之改造手槍（第一號手槍）及義大利貝瑞塔廠９２ＦＳ型半自動手槍（
    第二號手槍）各一把，為被告癸○○未經許可所持有之違禁物，應依刑法第三十
    八條第一項第一款之規定沒收。被告癸○○偽造「何志勇」名義之一式二份房屋
    租賃書上偽簽之「何志勇」」署押、偽蓋之印文各一枚（僅扣得房屋租賃契約書
    一份，另一份業已滅失），因其中一枚署押業已滅失，其未滅失之偽簽「何志勇
    」署押一枚、偽蓋之印文，均應依刑法二百十九條之規定沒收之。又偽刻之印章
    不能證明其不存在，仍應依刑法二百十九條之規定沒收之。至於扣案之被告癸○○所有之行動電話三具，在第一藏毒處所查扣被告癸○○所有之垃圾桶二個、煙
    盒一個、面紙盒一個；同案被告子○○所有之「鴻漁一號」漁船航跡儀（ＧＰＳ
    ）一台；被告乙○○、庚○○所有之房屋租賃契約書、鑰匙一把；被告乙○○所
    有之現金八萬九千元、快譯通一台、行動電話機一台，均非供本案犯罪所用之物
    ，不得宣告沒收，附此說明。
據上論斷，應依刑事訴訟法第三百六十九條第一項前段、第三百六十四條、第二百九
十九條第一項前段，毒品危害防制條例第四條第一項、第三項、第十八條第一項前段
、第十九條第一項、第三項，修正前懲治走私條例第二條第三項、第一項及第一項、
第三條第一項，台灣地區與大陸地區人民關係條例第十五條第一款、第二十八條第一
項、第七十九條第一項、第八十條第一項前段，槍砲彈藥刀械管制條例第七條第四項
、第十一條第四項、第十二條第四項，刑法第二條第一項但書、第十一條前段、第二
十八條、第三十一條第一項、第三百三十二條第一項、第二百四十七條第一項、第三
百五十三條第一項、第二百十六條、第二百十條、第五十六條、第五十五條、第四十
七條、第二十六條前段、第五十九條、第五十一條第二款、第八款、第三十七條第一
項、第三十八條第一項第一款、第二款、第二百十九條，罰金罰鍰提高標準條例第二
條，判決如主文。
本案經檢察官沈世箴到庭執行職務。
中      華      民      國      九十二   年     十二     月    十八     日
                              台灣高等法院刑事第九庭
                                    審判長法  官  李  文  成
                                          法  官  周  盈  文
                                          法  官  官  有  明
右正本證明與原本無異。
如不服本判決應於收受送達後十日內向本院提出上訴書狀，其未敘述上訴之理由者並
得於提起上訴後十日內向本院補提理由書（均須按他造當事人之人數附繕本）。
                                          書記官  林  蓓  瑜
中      華      民      國    九十二    年     十二     月     十九     日
附錄：本案論罪科刑法條全文
毒品危害防制條例第四條第一項、第三項：
    製造、運輸、販賣第一級毒品者，處死刑或無期徒刑；處無期徒刑者，得併科新
    台幣一千萬元以下罰金。
    製造、運輸、販賣第三級毒品者，處五年以上有期徒刑，得併科新台幣五百萬元
    以下罰金。
修正前懲治走私條例第二條第一項、第三項：
    私運管制物品進口、出口逾公告數額者，處七年以下有期徒刑，得併科新臺幣二
    十萬元以下罰金。
    第一項之未遂犯罰之。
修正前懲治走私條例第三條第一項：
    運送、銷售或藏匿前條第一項之走私物品者，處五年以下有期徒刑、拘役或科或
    併科新台幣九萬元以下罰金。
槍砲彈藥刀械管制條例第七條四項：
    未經許可，持有、寄藏或意圖販賣而陳列第一項所列槍砲、彈藥者，處五年以上
    有期徒刑，併科新台幣一千萬元以下罰金。
槍砲彈藥刀械管制條例第十一條第四項：
    未經許可，持有、寄藏或意圖販賣而陳列第一項所列槍砲者，處一年以上七年以
    下有期徒刑，併科新臺幣七百萬元以下罰金。
槍砲彈藥刀械管制條例第十二條第四項：
    未經許可，持有、寄藏或意圖販賣而陳列子彈者，處五年以下有期徒刑，併科新
    台幣三百萬元以下罰金。
臺灣地區與大陸地區人民關係條例第十五條第一款：
    左列行為不得為之：
    一  使大陸地區人民非法進入臺灣地區。
臺灣地區與大陸地區人民關係條例第二十八條第一項：
    中華民國船舶﹑航空器及其他運輸工具，非經主管機關許可，不得航行至大陸地
    區。
臺灣地區與大陸地區人民關係條例第七十九條：
    違反第十五條第一款規定者，處五年以下有期徒刑、拘役或科或併科新台幣五十
    萬元以下罰金。
臺灣地區與大陸地區人民關係條例第八十條第一項：
    中華民國船舶、航空器或其他運輸工具所有人、營運人或船長、機長、其他運輸
    工具駕駛人違反第二十八條第一項規定或違反第二十八條之一第一項規定或台灣
    地區人民違反第二十八條之一第二項規定者，處三年以下有期徒刑、拘役或科或
    併科新台幣一百萬元以上一千五百萬元以下罰金。但行為係出於中華民國船舶、
    航空器或其他運輸工具之船長或機長或駕駛人自行決定者，處罰船長或機長或駕
    駛人。
刑法第三百三十二條第一項：
    犯強盜罪而故意殺人者，處死刑或無期徒刑。
刑法第二百四十七條第一項：
    損壞、遺棄、污辱或盜取屍體者，處六月以上五年以下有期徒刑。
刑法第三百五十三條：
    毀壞他人建築物、礦坑、船艦或致令不堪用者，處六月以上五年以下有期徒刑。
刑法第二百十條：
    偽造、變造私文書，足以生損害於公眾或他人者，處五年以下有期徒刑。
刑法第二百十六條：
    行使第二百十條至第二百十五條之文書者，依偽造、變造文書或登載不實事項或
    使登載不實事項之規定處斷。
刑法第二百十七條第一項：
    偽造印章、印文或署押，足以生損害於公眾或他人者，處三年以下有期徒刑。


司法院資訊處製作；財團法人民間司法改革基金會備份。
